臺灣桃園地方法院刑事判決　　　　　　　 99年度易字第317號
公　訴　人　臺灣桃園地方法院檢察署檢察官
被　　　告　何炳輝
選任辯護人　郭啟榮律師
被　　　告　吳財興
上列被告等因恐嚇取財等案件，經檢察官提起公訴（98年度偵字
第4733號、第9150號），本院判決如下：
    主  文
何炳輝共同犯電子遊戲場業管理條例第二十二條之非法營業罪，
共貳拾貳罪，所處之刑、沒收之物及易科罰金之折算標準各如附
表一所示；又共同以脅迫使人行無義務之事，處有期徒刑肆月，
如易科罰金，以新臺幣壹仟元折算壹日。應執行有期徒刑伍年陸
月，如易科罰金，以新臺幣壹仟元折算壹日。扣案如附表三、四
所示之物，均沒收。
吳財興共同犯電子遊戲場業管理條例第二十二條之非法營業罪，
共貳拾貳罪，均累犯，所處之刑、沒收之物及易科罰金之折算標
準各如附表二所示；又共同以強暴使人行無義務之事，累犯，處
有期徒刑參月，如易科罰金，以新臺幣壹仟元折算壹日；又共同
以脅迫使人行無義務之事，累犯，處有期徒刑參月，如易科罰金
，以新臺幣壹仟元折算壹日。應執行有期徒刑伍年陸月，如易科
罰金，以新臺幣壹仟元折算壹日。扣案如附表三、四所示之物，
均沒收。
吳財興被訴如附表五所示之強制罪部分，無罪。
    事  實
一、吳財興前因公共危險案件，經臺灣桃園地方法院判處有期徒
    刑6 月確定，於民國94年11月16日執行完畢（於本案構成累
    犯）。緣址設桃園縣八德市○○○街70巷10號「玉山公司」
    乃以經營賭博性電子遊戲機臺為業，何炳輝則為該公司之實
    際負責人，對外乃以「經理」自稱，並僱用綽號「大象」之
    吳財興擔任其下線，再由吳財興尋找綽號「象鎮」之蔡茗郡
    、綽號「象威」之翁嘉威、綽號「象山」之莊皓淵及綽號「
    象玉」之廖文琳擔任業務員（蔡茗郡、翁嘉威、莊皓淵及廖
    文琳有罪部分，於本院100 年度簡字第38號案件另案處理）
    ，渠等之經營模式為由何炳輝及吳財興合租上開地址做為公
    司之據點，並尋找合作之行口，待何炳輝及吳財興與行口談
    定合作計畫後，由吳財興擔任業務指導，指揮蔡茗郡、翁嘉
    威、莊皓淵及廖文琳成立「大象部隊」，四處找尋寄放電玩
    遊戲機臺之店家，再由吳財興或「大象部隊」之成員至選定
    之店家擺放機臺，並由前往擺放機臺之成員抽籤決定機臺之
    管理人，而機臺之管理人於每星期均會前往擺放機臺之店家
    結算，結算方式為五五分帳，即由店家與「玉山公司」均分
    營業所得，機臺管理人取得分得之款項後，將所收取之營業
    所得之一半交回公司，再由合作之行口於每個星期之星期二
    前往「玉山公司」收取營業所得。詎何炳輝、吳財興、蔡茗
    郡、翁嘉威、莊皓淵、廖文琳等人均明知未依電子遊戲場業
    管理條例規定辦理營利事業登記者，不得經營電子遊戲場業
    ，竟分別基於擅自經營電子遊戲場業及賭博之犯意聯絡，未
    向主管機關桃園縣政府辦理營利事業登記，由何炳輝及吳財
    興向合作之行口取得如附表一所示具有聲光影像之賭博性電
    子遊戲機臺，繼由吳財興自行或指揮蔡茗郡、翁嘉威、莊皓
    淵、廖文琳等人於如附表一所示之時間，將如附表一所示之
    機臺擺放於如附表一所示之不特定人得出入之場所，供不特
    定人賭博財物而經營電子遊戲場業，其賭博方法係賭客投入
    新臺幣（下同）10元硬幣，選取螢幕上之某圖案，再按啟動
    鈕，若押中所選圖案即得分，積分可由退幣孔退出10元硬幣
    ，如未押中則賭資被上揭機具沒收，以此不確定之或然率決
    定財物得失而賭博，吳財興、蔡茗郡、翁嘉威、莊皓淵、廖
    文琳則不定時前往如附表一所示之各該店家收取機臺內賭資
    ，並交付賭資予何炳輝報帳，嗣經警循線查獲，並扣得與本
    案無關之空氣槍1 支及如附表三、四所示之物。
二、吳財興與2 名真實姓名、年籍均不詳之成年男子，基於使人
    行無義務之事之接續犯意聯絡，明知被害人吳家雯並未同意
    其在址設臺北縣林口鄉南勢村南勢71之202 號之「日大通風
    設備有限公司」擺放電子遊戲機臺，竟仍分別於如附表一編
    號1 所示之時間，以人身擋住電子遊戲機臺，不讓上開公司
    員工靠近電子遊戲機臺之方式強行分別將如附表一編號1 所
    示之機臺擺放在上址，使吳家雯行無義務之事。
三、何炳輝、吳財興因查知擺放於黃順春址設臺北縣林口鄉南勢
    村6 鄰73之2 號鐵工廠內之電子遊戲機臺1 臺曾開出50萬分
    ，遂於98年2 月12日下午6 時許前往上址，要求黃順春依約
    支付拆帳應得款項25萬元，然黃順春否認有人把玩上開機臺
    ，拒絕支付款項，詎何炳輝、吳財興竟基於強制罪之犯意聯
    絡，由何炳輝向黃順春恫稱「我以前也處理過1 件類似的事
    情，對方不給錢，現在還在坐輪椅，我才被判刑8 個月」等
    語，致黃順春心生畏懼，表示願意以18萬解決並分期每月支
    付1 萬元，惟何炳輝、吳財興拒絕，何炳輝旋即拿出預先準
    備好之本票，要求黃順春簽立25萬元之本票1 紙，黃順春不
    得已之下，遂被迫簽下面額25萬元本票1 紙，而行無義務之
    事，待黃順春簽妥上開本票1 紙後，何炳輝始持上開本票偕
    同吳財興離去，並告知10日後再前來處理這筆25萬元本票債
    務，嗣何炳輝、吳財興於98年2 月24日下午2 時30分許，持
    上開本票前往上址要求黃順春付款，於黃順春持其妻張玉欣
    所開立發票日分別為98年4 月24日、同年6 月15日，票號分
    別為AD0000000 號及AD0000000 號，面額分別為12萬元及8
    萬元之華南商業銀行林口分行支票各1 紙，欲交付予何炳輝
    、吳財興之際，為警當場查獲，並扣得上開本票1 紙及支票2
    紙等物（均業經黃順春具領）。
四、案經告訴人黃順春訴由臺北縣政府警察局新莊分局暨桃園縣
    政府警察局平鎮分局報告臺灣桃園地方法院檢察署檢察官偵
    查後提起公訴。
    理  由
甲、程序部分
壹、按被告以外之人於審判外之言詞或書面陳述，除法律有規定
    者外，不得作為證據；又被告以外之人於審判外之陳述，雖
    不符合同法第159 條之1 至第159 條之4 之規定，但經當事
    人於審判程序同意作為證據，法院審酌該言詞陳述或書面陳
    述作成時之情況，認為適當者，亦得為證據。當事人、代理
    人或辯護人於法院調查證據時，知有第159 條第1 項不得為
    證據之情形，而未於言詞辯論終結前聲明異議者，視為有前
    項之同意，刑事訴訟法第159 條第1 項及第159 條之5 均有
    明文。經查：
一、證人李寬銳、鄭金龍、許獻同、戴誌汶、林賢、洪進在、鍾
    弘亮、郭同銀、張明欽、張正昌、林碧花、KHAM MUNNA RUN
    GSAK、林瑞隆於警詢之證述，證人謝清華、陳麗冠、吳家雯
    、張瀚文、杜森鍾、劉麗美於警詢及偵查中之證述，固屬傳
    聞證據，惟檢察官、被告何炳輝、吳財興及何炳輝所選任之
    辯護人就前揭審判外陳述之證據能力，於本院準備程序及審
    判期日時均不爭執，且迄至言詞辯論終結前亦未再聲明異議
    。經核上開證據資料製作時之情況，查無違法不當或證明力
    明顯過低之瑕疵，亦認為以之作為證據應屬適當。至證人即
    同案被告蔡茗郡及翁嘉威等人於警詢及偵查中之證述，乃被
    告以外之人於審判外之陳述，屬傳聞證據，且被告何炳輝及
    其所選任之辯護人已就上開供述證據能力表示爭執（參見本
    院99年度易字第317 號卷宗第212 頁），然本院審酌上開供
    述雖屬傳聞證據，惟其警詢過程查無違法取證之瑕疵存在，
    且於本院審理中業已傳喚其到庭以證人身分作證，並准許被
    告何炳輝及其選任之辯護人對於該等證人當庭及先前陳述進
    行詰問，此有本院審判筆錄在卷可考。即已賦予被告及辯護
    人對於該證人對質詰問機會，因之，參諸刑事訴訟法159 條
    規定之立法意旨原即在保障被告之對質詰問權以觀，該證人
    於審判外之警詢中所為之證述既已經被告及辯護人於審理中
    經交互詰問予以核實（最高法院97年度臺上字第4941號判決
    要旨參照），則該等證人於審判外陳述與審判時所述意旨相
    符之部分，其屬傳聞證據之瑕疵，應已治癒，業可認非仍屬
    傳聞，而已無依該條規定排除之必要，自有證據能力。另證
    人何炳輝、蔡茗郡及翁嘉威等人於檢察官偵查中，既經依法
    具結並證述其親身經歷情節，且均無受到脅迫、利誘或詐欺
    之情形，並無顯不可信之情況存在，復於本院審理時以證人
    身分傳喚到庭行交互詰問，業經保障被告何炳輝之對質詰問
    權，且完足調查，自得作為證據。
二、同案被告吳財興第二次警詢筆錄，雖顯示行詢問之員警為陳
    順祝，但製作筆錄者為空白，應係由行詢問之員警自行製作
    該份筆錄（參見臺灣桃園地方法院檢察署98年度偵字第4733
    號偵查卷宗第58頁至第64頁），固與刑事訴訟法第43條之1
    第2 項規定不甚相符，然員警於詢問之始即有詢問「因現在
    警力不足，是否同意警方一人偵訊並製作筆錄？」，被告吳
    財興亦答以：「同意」，此觀本院99年7 月8 日準備程序勘
    驗筆錄1 份自明（參見上開本院卷第107 頁），況被告吳財
    興警詢陳述係出於自由意志，業據本院勘驗結果覈實，與事
    實相符，且有全程錄音，有本院99年7 月8 日準備程序勘驗
    筆錄1 份在卷可稽（參見上開本院卷第106 頁至第112 頁反
    面），是為維護公共利益，證明被告何炳輝確有參與擺放機
    臺及涉犯恐嚇取財犯行之必要，本院認同案被告吳財興第二
    次警詢筆錄有證據能力。
三、至本案認定事實所引用之卷內其餘卷證資料（包括大象、象
    詠、象鎮、象山、象玉、象威名片影本各1 份、記帳本影本
    1 份、臺北縣政府警察局新莊分局扣押筆錄21份、扣押物品
    目錄表22份、現場臨檢紀錄表1 份、桃園縣政府警察局平鎮
    分局扣押筆錄1 份、本院99年7 月8 日準備程序勘驗筆錄1
    份、桃園地方法院檢察署桃檢朝漢99蒞9915字第75733 號警
    政署e 通網署長信箱網頁資料1 份、聯邦銀行存摺及明細影
    本1 份、本票影本1 紙、支票影本2 紙、新莊分局查訪表1
    紙等文書證據及物證），並無證據證明係公務員違背法定程
    序所取得，檢察官、被告吳財興、何炳輝及何炳輝選任之辯
    護人，均未於本院言詞辯論終結前爭執其證據能力，茲審酌
    該等書面陳述作成時之情況，並無不宜作為證據之情事，且
    本院認為以之作為本案論罪之證據，均與待證事實具有關聯
    性，作為本案之證據亦屬適當，是依上開規定，自得為證據
    。
貳、卷附查獲刑案現場照片共146 張，係傳達照相當時現場情況
    ，而透過照片傳達的情形與現場真實情形，在內容上的一致
    性，透過機械的正確性來加以保障，換言之，照片並不存在
    人對現實情形的知覺、記憶所經常發生的表現錯誤，是照片
    之性質自非供述證據，核無傳聞法則之適用，於此亦別無證
    據證明上開資料有經偽造變造之情形，且經本案檢察官、被
    告吳財興、何炳輝及何炳輝選任之辯護人同意做為證據，是
    前開照片實具證據能力。
乙、實體部分
壹、有罪部分
一、犯罪事實欄一部分：
  (一)關於何炳輝部分：
  1.訊據被告何炳輝固坦承其曾為「玉山公司」之員工，惟矢口
    否認如附表一編號1 至編號22所示之電子遊戲機臺為其所擺
    放，辯稱：伊之前有跟吳財興一起從事電子遊戲場業，但後
    來伊就沒有做了，伊之前做比較久，伊並非在「玉山公司」
    擔任經理，只是他們都叫伊經理，伊不知道伊離職後交接給
    誰，伊沒有跟任何人交接，伊有聽吳財興說過「文琪」，但
    「文琪」是誰伊不清楚，伊也不是老闆，伊跟別人喬事情總
    要有個身份，伊當天只是代表「玉山公司」去喬事情，並不
    代表伊就是「玉山公司」的幹部，吳財興找伊去喬事情，應
    該是認為伊的能力比較好云云（參見臺灣桃園地方法院檢察
    署98年度偵字第4733號卷(三)第104 頁；本院99年審易字第21
    5 號卷宗第76頁反面及上開本院易字卷第57頁、第262 頁）
    ，被告何炳輝所選任之辯護人亦為被告何炳輝辯護稱：不
    得以同案被告吳財興於警詢中無證據能力之警詢筆錄做為被
    告何炳輝為「玉山公司」辦公室負責人或經理之證明，且無
    證據證明同案被告吳財興所收回之賭資確有轉交被告何炳輝
    ；同案被告蔡茗郡、莊嘉威等人僅在同案被告吳財興與被
    告何炳輝聊天時聽過同案被告吳財興以經理稱呼何炳輝，但
    未曾看到被告何炳輝與同案被告吳財興討論「玉山公司」擺
    放電子遊戲機臺之事，可見渠等並非確知被告何炳輝為「玉
    山公司」之經理，渠等於警詢稱被告何炳輝為「玉山公司」
    經理乙事，應屬傳聞；起訴書附表所載之電子遊戲機臺均
    係於何炳輝離開「玉山公司」後云云。惟：
  (1)本院認同案被告吳財興第二次警詢筆錄有證據能力，業已認
    定如前，又證人即同案被告吳財興於第二次警詢時供陳：「
    （員警問：何炳輝跟你是什麼關係？）他是我上線。直屬上
    線」、「（員警問：等於你師父？）師傅啦」、「（員警問
    ：他（指何炳輝）為什麼要跟你去？）因為高捷說要處理阿
    ，我一定要找上線去阿，因為這個要交、要拆帳，公司...
    」、「（員警問：因為你要拆帳要交給公司？你要交給他還
    是公司？）交給公司阿。交給他阿。我要交給他啦。因為他
    是我的上線，我要交給他，我沒有錢交給他，高捷說他要處
    理，我沒有交給他阿。報帳阿，交給何炳輝報帳阿」、「（
    員警問：你都怎麼叫何炳輝？）師父阿」、「（員警問：叫
    他（指何炳輝）師父？）嗯」、「（員警問：你所屬的是「
    玉山公司」，負責人是誰？）負責人就是我的上線，我的師
    父」、「（員警問：他是老闆嗎？還是還有上線？）我上線
    還有上線」、「（員警問：所以你也不知道他（指何炳輝）
    是誰？）他只是辦公室負責人而已，老闆上面還有啦」、「
    （員警問：他（指何炳輝）現在是你們這間辦公室負責人？
    ）嘿啊，並不是老闆，還有上司，一直上去還有上線」、「
    （員警問：莊皓淵、蔡茗郡、廖文琳、翁嘉威他們跟何炳輝
    認識嗎？）我是他們師父，他（指何炳輝）是他們的師公，
    怎麼會不認識。」、「（員警問：認識就對了？）嘿啊，而
    且他（指何炳輝）是負責人，怎麼會不知道。我是他們師父
    ，何炳輝是他們師公。師公啦。一直都認識，一定是認識的
    」等語，業據本院勘驗覈實，有本院99年7 月8 日準備程序
    勘驗筆錄1 份在卷可稽（參見上開本院卷第109 頁至第110
    頁反面），核與證人即同案被告翁嘉威、蔡茗郡於警詢、偵
    查及本院審理時結證明確（參見上開偵卷(一)第81頁、第99頁
    ；上開偵卷(三)第103 頁及上開本院易字卷第48頁反面、第49
    頁、第51頁至第52頁），復與證人即同案被告莊皓淵及廖文
    琳分別於警詢、偵查中之證述情節相符（參見上開偵卷(一)第
    121 頁及上開偵卷(三)第103 頁），足徵被告何炳輝確為同案
    被告吳財興之上線且為象字輩成員之師公無訛。
  (2)至證人即同案被告吳財興偵訊及本院審理時雖結證稱：約去
    年（即97年）10月、11月份何炳輝就沒放臺子，公司要伊把
    錢交給「文琪」。伊在警詢說何炳輝是伊以前的同事，但伊
    不是說他是伊上司，他是伊以前「玉山公司」的上司也沒錯
    ，只是他沒有做了，伊收回來的錢交給一個叫「文琪」的人
    ，「文琪」是何炳輝不做之後來接何炳輝位置的人，象字輩
    的成員應該會見過「文琪」，因為「文琪」每個星期都會來
    收帳，伊只有一個上司，因為何炳輝是伊鄰居，「文琪」一
    個禮拜來一次，所以伊與黃順春發生糾紛時是找何炳輝處理
    ，黃順春所開立的本票放在何炳輝那，伊差不多97年2 月開
    始在「玉山公司」工作，當時是何炳輝面試伊，袁登科應該
    不知道何炳輝已經離職了，在何炳輝離職之前，伊是跟何炳
    輝的，伊跟新來的上司比較沒有交情，所以才找何炳輝幫伊
    喬事情云云（參見上開偵卷(三)第105 頁及上開本院易字卷第
    53頁至第55頁、第262 頁）；證人蔡茗郡及翁嘉威則於本院
    審理時結證稱：伊沒有在辦公室聽到或看到何炳輝與吳財興
    討論公司業務云云（參見上開本院易字卷第49頁、第52頁）
    ，然證人吳財興於偵訊及本院審理時所為之上開證述除與其
    自身於警詢之供述不一外，亦與證人蔡茗郡、翁嘉威、莊皓
    淵及廖文琳等人分別於警詢、偵查中之結證情節相左，故其
    於偵訊及本院審理時之證述情節是否可採已屬有疑，參以若
    確如同案被告吳財興所言，其上手乃係「文琪」且其需將所
    收回之賭資交予「文琪」，何以其於與證人即被害人黃順春
    發生電子遊戲機臺拆帳紛爭時，反係尋求被告何炳輝之協助
    ，並進而將自證人黃順春處取得之本票1 紙交予被告何炳輝
    保管？輔以證人吳財興於警詢時僅提及因被告何炳輝是其上
    線，其沒有錢交給上線報帳，自應找上線幫伊處理等情，然
    對於其上線已由被告何炳輝變更為「文琪」乙事隻字未提，
    在在均與常情未合，益徵證人吳財興於偵訊及本院審理時所
    為之證述，顯係迴護被告何炳輝之詞，不足採信。此外，證
    人吳財興於警詢自承：何炳輝乃伊上司，伊乃何炳輝之下線
    等情明確；證人蔡茗郡及翁嘉威亦分別於警詢自承：何炳輝
    是吳財興之上司，應該是公司之經理；因為何炳輝是經理級
    ，伊不能直接打電話給他，所以伊沒有何炳輝之電話，伊必
    須透過吳財興找何炳輝等語明確（參見上開偵卷(一)第81頁、
    第99頁），已如前述，則證人吳財興、蔡茗郡及翁嘉威為求
    渠等之上司即被告何炳輝得免受刑罰追訴處罰，而為上開迴
    護被告何炳輝之詞，亦屬人情之常，故不足憑證人吳財興、
    蔡茗郡及翁嘉威分別於偵訊及本院審理時所為之不實證述而
    為有利被告何炳輝之認定。末被告何炳輝若確實已自「玉山
    公司」離職，於其涉足電子遊戲場業領域已有一定之時日，
    並業已有下線（例如同案被告吳財興）為其效力，其所掌管
    之電子遊戲機臺自應非微，衡諸常情，其理應於離職時移交
    其所管理之電子遊戲機臺及下線於後手，是被告何炳輝辯稱
    其不知悉何人為其後手，亦未與任何人交接等情，亦與常情
    未合，益徵其上開辯稱乃事後卸責之詞，不足採信。
  (3)又證人蔡茗郡、翁嘉威、莊皓淵及廖文琳等人分別於警詢、
    偵查及本院審理時結證稱：伊至店家收取之帳係交予何炳輝
    等情明確（參見上開偵卷(一)第82頁、第98頁、第113 頁、第
    122 頁及上開偵卷(三)第102 頁及上開本院易字卷第48頁、第
    51頁）；證人吳財興復於警詢時供陳：伊的上線係何炳輝，
    伊必須向何炳輝報帳，並交付帳予何炳輝等語（詳見本院99
    年7 月8 日準備程序勘驗筆錄1 份，詳參見上開本院卷第10
    9 頁至第110 頁反面），參以同案被告吳財興於證人黃順春
    拒不依約拆帳之際，係向被告何炳輝報告此事並尋求協助等
    情，益徵被告何炳輝對於公司帳款之如期收回有相當程度之
    參與，並足徵被告何炳輝直至98年2 月24日處理證人黃順春
    自營工廠電子遊戲機臺拆收帳問題時，仍任職於「玉山公司
    」。此外，證人即參與協調黃順春自營工廠電子遊戲機臺拆
    帳乙事之袁登科（即「高捷」）於本院審理時亦結證稱：何
    炳輝是機臺公司上面的人，所以才出面處理，伊知道何炳輝
    做這行很久，他（指何炳輝）是公司主任級幹部，吳財興又
    是業務，在伊等這行裡，業務上面就會有主任，伊不知道何
    炳輝已經離職等語（參見上開本院易字卷第260 頁反面至第
    261 頁），益徵被告何炳輝前往處理上揭拆帳問題時，仍有
    以「玉山公司」成員自居，衡諸常情，若被告何炳輝當時已
    自「玉山公司」離職，實毋須以「玉山公司」成員自居，並
    介入協調上開拆帳糾紛之必要。
  (4)綜上，被告何炳輝迄至98年2 月24日偕同同案被告吳財興前
    往處理證人黃順春自營工廠電子遊戲機臺拆帳問題時，確為
    「玉山公司」之成員，且其身份乃同案被告吳財興之上線，
    而同案被告蔡茗郡、翁嘉威、莊皓淵及廖文琳等人乃同案被
    告吳財興之下線等情，堪以認定。是本案被告何炳輝對於同
    案被告吳財興有帶領象字輩之成員（即同案被告蔡茗郡、翁
    嘉威、莊皓淵及廖文琳等人）於如附表一所示之時間，前往
    如附表一所示之店家擺放機臺乙情知之甚詳，且對渠等收回
    欲交回公司之款項有相當程度之參與等情，事證已經明確，
    堪以認定。
  (二)關於被告吳財興部分：
    訊據被告吳財興對於伊有帶領象字輩之成員（即同案被告蔡
    茗郡、翁嘉威、莊皓淵及廖文琳）前往如附表一所示之店家
    擺放機臺乙情坦承不諱，核與證人李寬銳、鄭金龍、許獻同
    、戴誌汶、林賢、洪進在、鍾弘亮、郭同銀、張明欽、張正
    昌、林碧花、KHAM MUNNA RUNGSAK、林瑞隆等人於警詢，證
    人謝清華、陳麗冠、吳家雯、張瀚文、杜森鍾及劉麗美等人
    於警詢及偵查中之證述情節大致相符，復與證人蔡茗郡、翁
    嘉威、莊皓淵及廖文琳等人迭於警詢、偵查及本院審理中之
    結證情節互核一致，並有大象、象詠、象鎮、象山、象玉、
    象威名片影本各1 份、記帳本影本1 份、臺北縣政府警察局
    新莊分局扣押筆錄21份、扣押物品目錄表22份、現場臨檢紀
    錄表1 份、桃園縣政府警察局平鎮分局扣押筆錄1 份、本院
    99年7 月8 日準備程序勘驗筆錄1 份、新莊分局查訪表1 紙
    及刑案現場照片共146 張等文書證據及物證在卷可參暨扣案
    如附表三、四所示之物可資佐證，足徵被告吳財興前揭任意
    性自白核與事實相符，被告吳財興前揭犯行事證明確，堪以
    認定。
二、犯罪事實欄二部分：
    訊據被告吳財興固坦承其或公司象字輩成員有前往上址擺放
    電子遊戲機臺，惟矢口否認其有以強暴、脅迫手段強行擺放
    如附表一編號1 所示之機臺，辯稱：伊擺放機臺都有經過店
    家同意，且機臺已擺放於吳家雯所任職之公司約2 、3 個月
    ，不可能用強行的手段擺放，且店家若不願意，可以將機臺
    丟掉就好云云（參見上開偵卷(四)第7 頁；上開本院審易字卷
    第98頁及上開本院易字卷第135 頁）。惟：
  (一)按刑法第304 條強制罪所規定「強暴」之構成要件，以所用
    之強暴手段足以妨害他人行使權利，或足使他人行無義務之
    事為已足，並非以被害人之自由完全受其壓制為必要。且該
    罪之強暴行為，乃指對人施用有形物理力之行為，但不以對
    被害人之身體直接實施為限（最高法院28年上字第3650號判
    例意旨參照）。次按刑法第304 條第1 項稱「強暴」者，乃
    以實力「不法」加諸他人之謂，雖非以被害人之自由，完全
    受其壓制為必要，且亦不以直接施諸於他人為必要，即間接
    施之於物體而影響於他人者亦屬之，惟仍以其手段依客觀觀
    察足認有以相當程度有形力之行使，致特定人意思決定自由
    受限為要（最高法院85年度臺非字第75號判決、86年度臺非
    字第122 號判決意旨參照）。是以，行為人是否屬於已該當
    於前開強制罪之強暴構成要件，判斷之關鍵在於施暴者有無
    發生強制作用，使被害人感到心理上或生理上之強制，亦即
    行為若能具有強制被害人行使權利或行無義務之事者，自已
    該當於本罪之構成要件。
  (二)查，如附表一編號1 所示之電子遊戲機臺乃被告吳財興以強
    制罪之接續犯意，分別於如附表依編號1 所示之時間與真實
    姓名、年籍均不詳之2 名成年男子一同前往如附表一編號1
    所示之處所擺放乙情，業據證人吳家雯於偵查中及本院審理
    時結證明確（參見上開偵查卷(四)第7 頁及本院易字卷第60頁
    第112 頁），核與被告吳財興於偵查中供陳如附表一編號1
    所示之處所所擺放之電子遊戲機臺確由其所擺放等情相符（
    參見上開偵卷(一)第63頁），足徵如附表一編號1 所示之機臺
    確由被告吳財興夥同真實姓名、年籍均不詳之2 名成年男子
    一同前往擺設無訛，核先敘明。次查，證人吳家雯迭於偵查
    及本院審理時結證稱：擺放機臺者有3 人，渠等係穿著一般
    便服，並以一男子擋著伊，而另一男子再將電玩機臺放在伊
    公司庫房內，未經伊同意之方式擺放機臺，伊當時有向他們
    表示不同意他們將賭博性電玩機臺擺在伊公司。伊看到他們
    時，覺得他們是兄弟，有兄弟樣，他們說給他們做業績，所
    以警方查緝時電玩機臺還在公司內。擺放機臺時，公司有人
    有用肢體動作阻止他們擺放，但他們還是擺放機臺，他們是
    檔在機臺前面，不讓伊等靠近機臺等語（參見上開偵卷(二)第
    107 頁及本院易字卷第59頁反面），足徵被告吳財興與另2
    名真實姓名、年籍均不詳之成年男子係於日大通風設備有限
    公司（以下簡稱日大公司）員工出面以肢體動作阻止渠等擺
    放電子遊戲機臺時，以檔在電子遊戲機臺前面，不讓該公司
    員工靠近該電子遊戲機臺之方式，強行擺放電子遊戲機臺，
    是渠等雖非對日大公司之員工之身體直接施以有形物理力，
    然衡諸常情，於3 名言行舉止貌似黑道份子之成年男子一同
    前往，並以人身檔在電子遊戲機臺前面之方式，阻止他人靠
    近電子遊戲機臺，實已會對他人產生相當程度之心理強制，
    揆諸上揭判例及判決意旨，自應認被告吳財興之上開行為，
    業已達於妨害被害人行使權利並強制被害人行無義務之事之
    程度，而與強制罪之構成要件相符。至被告吳財興雖以上詞
    置辯，然被告吳財興及另2 名男子既以上開方式強行擺放電
    子遊戲機臺，日大公司之員工自可預見若輕率將渠等所擺放
    之電子遊戲機臺隨意丟棄，可能會遭受報復，自不會率爾將
    渠等所擺放之機臺移除，此情亦據證人吳家雯於本院審理時
    結證明確，是被告吳財興上開辯稱顯係犯後卸責之詞，不足
    採信。本案事證已經明確，被告吳財興此部分犯行堪以認定
    。
三、犯罪事實欄三部分：
    訊據被告何炳輝固坦承伊有於犯罪事實欄三所載之時、地與
    同案被告吳財興前往被害人黃順春自營之工廠與被害人黃順
    春及案外人「高捷」處理置於被害人黃順春自營工廠內之電
    子遊戲機臺拆帳款項事宜，惟矢口否認伊有恐嚇被害人黃順
    春之行為，辯稱：伊沒有強迫黃順春簽立本票，伊在與黃順
    春談時都很客氣，可能是中間伊有接聽電話，接聽電話時語
    氣比較不好，所以黃順春才以為伊在恐嚇他。在協商當時還
    有黃順春的朋友在，伊等離開後，黃順春還有跟他的朋友談
    很久才離開。黃順春都叫他朋友出來協調事情，伊怎麼可能
    在他朋友面前說恐嚇他的話，而且「高捷」就是黃順春的朋
    友。此外，就算黃順春有錄音，也可能是剪接而成，張玉欣
    、陳順祝及吳信和都是不在場的人，渠等之證述不足採。況
    袁登科已證述伊沒有恐嚇黃順春云云（參見上開偵卷(一)第30
    頁至第31頁及上開本院易字卷第303 頁反面、第306 頁反面
    ）；被告吳財興則辯稱：有天晚上伊接到一個叫「高捷」之
    男子之電話，對方恐嚇伊不能收這筆錢，伊就跟伊以前的同
    事何炳輝說這件事，何炳輝說伊認識「高捷」，要陪伊去，
    所以當天何炳輝才會跟伊去。伊在何炳輝、「高捷」及黃順
    春喬事情、簽立本票時，人在工廠外面，裡面發生何事伊不
    清楚。伊確實曾在談話過程中離開談話現場，黃順春也這樣
    說過。此外，就算黃順春有錄音，也可能是剪接而成，張玉
    欣、陳順祝及吳信和都是不在場的人，渠等之證述不足採。
    況袁登科已證述伊沒有恐嚇黃順春云云（參見上開本院易字
    卷第53頁、第139 頁、第188 頁、第262 頁、第303 頁反面
    、第306 頁反面）。至被告何炳輝選任之辯護人亦為被告何
    炳輝辯護稱：同案被告吳財興係依照其與被害人黃順春間
    之約定，按照電子遊戲機臺所顯示之分數要求被害人黃順春
    給付25萬元，其主觀上並無不法所有之意圖，是被告何炳輝
    既係受同案被告吳財興之請求，陪同前往與被害人黃順春及
    案外人袁登科處理賭債問題，自亦無不法所有之共同犯意；
    被害人黃順春對其是否同意給付25萬元乙事，前後陳述不
    一；被害人於偵、審程序均未指稱被告何炳輝及同案被告
    吳財興有將其圍住，不讓其離開，顯示其就是否心甘情願簽
    立本票乙事，前後指述不一；被害人黃順春一再堅稱有全
    程錄音錄影，然卻未能提出，然當日在場之人亦無人耳聞被
    告何炳輝有向被害人黃順春恫嚇，自不能僅憑被害人黃順春
    之片面空言指述，遽認被告何炳輝有前揭恐嚇之詞；證人
    張玉欣乃被害人黃順春之妻子，其證述顯有迴護被害人黃順
    春之嫌，此外，被害人黃順春簽立本票，既非出於被告何炳
    輝之恐嚇，亦無限制被害人黃順春之行動自由，自應就此部
    分為無罪之諭知云云。惟：
  (一)被告何炳輝及吳財興於98年2 月12日前往證人黃順春之自營
    工廠，係為處理擺放於黃順春自營工廠內之電子遊戲機臺開
    出50萬分，店家與「玉山公司」拆帳糾紛乙情，業據被告何
    炳輝及吳財興2 人供述明確，核與證人黃順春迭於警詢、偵
    訊及本院審理時；證人袁登科（即「高捷」）迭於偵查及本
    院審理時；證人張玉欣於本院審理時之結證情節相符，足徵
    被告何炳輝及吳財興2 人於上揭時間前往證人黃順春之自營
    工廠，確係為處理電子遊戲機臺拆帳糾紛無訛，先予敘明。
  (二)被告何炳輝及吳財興雖以前揭情詞置辯，惟渠等前開犯罪事
    實業據證人黃順春迭於於警詢、偵查及本院審理時結證稱：
    98年2 月12日當天是吳財興、何炳輝及李鑒致3 人一起到工
    廠找伊，吳財興跟伊說放在伊工廠之電子遊戲機臺開出50萬
    分，依他們公司的規矩要向伊收25萬元，伊跟他說機臺沒有
    人玩，為何被開出50萬分伊也不知道，伊不給他錢，後來何
    炳輝跟伊說：「我以前也處理過一件類似的事情，對方不給
    錢，現在還在坐輪椅，我才被判刑8 個月」，伊跟他說現在
    沒有錢，要求分期付款，後來何炳輝拿出1 張面額為25萬元
    之本票要伊簽立給他，讓他可以拿回公司交差，並告知伊10
    日內要處理，伊簽立本票後，他們才離開等語。今日（98年
    2 月24日）何炳輝及吳財興2 人有先打電話到伊工廠跟伊說
    要來拿錢，何炳輝先到，吳財興後到，何炳輝拿出伊先前開
    立的本票跟伊要錢，伊有錄影存證。「高捷」是伊拜託出來
    喬事情，將50萬元喬為25萬元。何炳輝幾乎都沒有說話，是
    吳財興跟伊說臺子上面有分數，問伊要如何處理。伊當天是
    第一次見到何炳輝，伊不知道何炳輝之身分，伊有跟他們說
    ；「我錢沒有，命一條」，他們說：「不要這樣」，叫伊把
    本票簽一簽就好，伊整個過程都有錄音交給新莊分局警察，
    是因為何炳輝說上開恐嚇的話，所以伊才回應：「那你用槍
    把我打死好了」，何炳輝為了機臺的是找過伊2 天3 次，第
    一天找過伊2 次，第二天找伊1 次。第一天早上警察先來抄
    機臺，把其中一臺機臺帶走，但沒有帶走大象（指吳財興）
    的機臺，不久大象就帶著何炳輝來伊工廠，跟伊說機臺上的
    分數要伊處理，後來他們就走了。到了晚上大象跟何炳輝又
    來伊工廠，這次是伊約他們來的，同時伊也找一個叫「高捷
    」（即在庭的袁登科）的朋友來幫伊喬事情，當天晚上就簽
    了本票。何炳輝說：「今天這件事情要處理，如果不處理，
    我有處理過類似案件，那個人現在還在坐輪椅」，當時袁登
    科有在場，但袁登科有無說什麼，因為時間太久了，伊忘記
    了。伊太太及收伊光碟的新莊分局警員有聽過伊提供之錄音
    ，伊簽立本票之過程何炳輝或吳財興沒有圍住伊，也沒有任
    何肢體暴力，當時伊等都環繞坐在一個四方桌，伊坐一邊，
    伊的對面坐著何炳輝，何炳輝的左旁坐著大象，大象旁邊坐
    著壹個伊不認識的年輕人，「高捷」坐在伊右邊，所以伊用
    圍住來形容當時的狀況，而他們雖然沒有明說不讓伊離開，
    ，但有說今天要一定要把事情處理完，伊認為如果伊不處理
    的話，他們是不會讓伊走。伊現在對於何炳輝有無說判8 月
    的事情有點模糊了，但應以伊最初講的話為主。何炳輝是於
    伊等坐在四方桌時說上開恐嚇話語的等語綦詳（參見臺灣桃
    園地方法院98年度他字第924 頁第5 頁至第9 頁；上開98年
    度偵字第9150號卷宗第50頁；上開偵卷(四)第8 頁及上開本院
    易字卷第56頁、第136 頁反面至第137 頁、第138 頁反面至
    第139 頁、第272 頁至第274 頁），核與證人即被害人黃順
    春之妻張玉欣於本院審理時結證稱：那天（即98年2 月12日
    ）下午3 、4 點左右吳財興跟何炳輝一起來，2 個人就一搭
    一唱叫伊把老闆（即黃順春）叫出來，那天伊很害怕，就把
    鐵門拉下來，接下來他們就一直敲鐵門，又跑到後門說：「
    不要躲了，趕快出來」，這時伊先生（即黃順春）就去把前
    門鐵門打開，讓他們進來。那天他們早上有來一次，到了下
    午3 、4 點又來，伊有離開工廠去接小孩，約末晚上6 點時
    ，伊有打電話問伊先生，他說他們還在工廠。並跟伊說：「
    人在這，我無法走」。伊有聽過伊先生與何炳輝、吳財興等
    人處理機臺事情的錄音，伊當天（即98年2 月12日）是第一
    次看到何炳輝，伊有問他要做什麼，何炳輝說：「把你們老
    闆叫出來，我有帳要跟他清一清（臺語）」，而伊之所以確
    定說恐嚇話語的人是何炳輝，是因為因為伊真的很害怕，所
    以伊對於那個人的聲音特別敏感，伊反覆聽錄音聽了2 、3
    次，伊可以確定說輪椅那句話就是跟吳財興來工廠的那個年
    輕人，也就是何炳輝。因為吳財興的聲音是比較老、低沈的
    聲音，何炳輝的聲音比較年輕，他們2 人的聲音差很多，伊
    不可能聽錯。伊確定伊有聽到何炳輝的聲音，並說「我處理
    類似這樣案子，那個人現在在坐輪椅，我關了8 個月」，至
    於他有無被關，伊不知道。伊聽到伊先生接著說「不然，我
    人命一條」等語（參見本院易字卷第274 頁至第276 頁）大
    致相符，至渠等上開證述雖有些許差異，然人之記憶會因時
    間經過久遠，對於歷史事件之某些環節、細節部份，遺忘或
    模糊，實屬平常，況證人張玉欣對於證人黃順春處理電子遊
    戲機臺拆帳問題之相關細節並未參與，故自不得執此細節部
    分之不一致，率爾逕認證人黃順春及張玉欣之證述不足採信
    。況證人張玉欣以就其何以得由錄音內容判斷係被告何炳輝
    出言恐嚇為一詳細之說明，並具體說明其判斷之基準何在，
    故被告何炳輝及吳財興，藉由何炳輝所為之恐嚇性言詞，迫
    使證人黃順春簽立本票等情，應堪認定。
  (三)又證人即本案之承辦員警陳順祝於本院審理時結證稱：伊當
    時是新莊分局的警員，本案是是因為黃順春太太上網陳情，
    伊等乃通知他們到文化派出所作筆錄，當時他們有帶錄音筆
    。伊記得伊是跟吳信和、當事人（即黃順春）一起聽錄音內
    容，錄音內容很長，因為黃順春有強調對方有跟他說坐輪椅
    ，所以伊有特別去聽這一段，伊確實有聽到坐輪椅這些話，
    那個人說他處理過這種類似事情，對方不從，現在還在坐輪
    椅。伊現在已經無法確定那個人是用臺語還是國語說的。伊
    記得錄音內容跟黃順春警詢中指述之情節大致相同，但伊無
    法辨別是誰說的，是黃順春告訴伊是何炳輝說的。伊確定錄
    音帶內至少有3 個人以上的聲音。但伊無法辨認誰是誰的聲
    音。當初黃順春是帶著錄音筆到派出所，他說他工廠有錄影
    ，要回去把錄音、錄影一起燒給伊等，後來那天筆錄做完，
    黃順春就把錄音筆帶回去，伊個人是沒有等到黃順春燒光碟
    給伊等語（參見上開本院易字卷第276 頁至第277 頁）；證
    人即本案之承辦員警吳信和於本院審理時結證稱：本件伊是
    協辦，伊有聽過黃順春提供遭恐嚇之錄音內容。伊記得是在
    文化派出所，在場有小隊長蔡振哲、伊、陳順祝。當時伊等
    跟黃順春約在文化派出所，還沒有聽錄音之前，黃順春有跟
    伊等說遭恐嚇的過程，有提到對方說坐輪椅等語，伊等就先
    聽黃順春提供之錄音筆，伊記得那時候錄音筆內容是說，有
    個男性聲音說曾經有處理過類似事情，那個人現在還在坐輪
    椅，伊忘記他說因為這件事情被判幾個月，至於該人是用臺
    語或是國語說，伊忘記了。其他內容伊就沒有印象，因為黃
    順春有特別強調這段，所以伊有印象。伊跟陳順祝是從頭聽
    到尾。伊無法分辨錄音內容之聲音為何人之聲音。當時黃順
    春說還有錄影，他說他要把錄音筆拿回去燒，但伊事後沒有
    看到，黃順春到底有無交付光碟，伊也不知道，伊是沒有拿
    到等語（參見上開本院易字卷第277 頁反面至第278 頁）。
    查證人陳順祝及吳信和均屬執行公務警員，原受有行政懲處
    責任之監督，嗣均到庭具結作證，更以刑事責任擔保證詞之
    真實性，復均與被告何炳輝及吳財興素不相識，亦無嫌隙瓜
    葛，實無為虛偽證述之必要，故渠等之證詞自有相當之可信
    性。而由上開2 名證人之證述可知，證人黃順春確於案發之
    後有提供被告何炳輝及吳財興至其自營工廠處理電子遊戲機
    臺拆帳糾紛之錄音筆予承辦員警，此情足徵證人黃順春稱其
    於喬電子遊戲機臺拆帳乙事時有錄音，且被告何炳輝於喬事
    情之過程有為上開恐嚇之言詞，並非虛詞。是被告何炳輝之
    辯護人要求證人黃順春提出相關之錄音、錄影光碟以實其說
    ，實無必要。
  (四)至證人袁登科即到場協商之「高捷」於偵訊時先行證稱：伊
    有去協商賭債問題，當黃順春說要18萬元處理，被告不肯，
    說要25萬元，後來狀況伊不瞭解云云（參見上開98年偵字第
    9150號卷第49頁），復於本院審理時結證稱：98年2 月間黃
    順春有無伊處理跟被告吳財興之間的糾紛，當時黃順春打電
    話告訴伊他跟另一家臺子主（指被告吳財興）有帳務糾紛，
    請伊出面幫他跟臺子主處理這件事情。伊是在黃順春打電話
    給伊後隔天下午去黃順春的工廠。伊到時，黃順春、吳財興
    、何炳輝，還有跟吳財興及何炳輝來的2 個人在場，但伊不
    認識那2 個人。當時吳財興說他們公司放在黃順春工廠的臺
    子有人玩，印象中有幾十萬的分數。伊沒有看臺子上的分數
    表，因為伊去的時候沒有臺子，但伊有看到帳本。帳本是吳
    財興帶到現場且係用電腦表記載分數。伊印象中黃順春有同
    意要處理債務，但要求給他時間處理。伊印象中總共是40幾
    萬元，黃順春跟業務（指吳財興）一人一半，黃順春一開始
    想要用18萬元處理，但業務不肯，所以最後他願意付20幾萬
    元。當時何炳輝、吳財興他們沒有圍住黃順春，不讓他離開
    。黃順春有簽立本票，簽完後，他們就在講日期，講完被告
    他們就離開，伊是後來才走。伊在場時，沒有聽到何炳輝有
    說恐嚇黃順春的話，吳財興當時也在工廠內。伊說當天伊覺
    得何炳輝他說之前的慣例有道理，是指按照之前伊的經驗，
    黃順春也會去玩臺子，所以伊覺得被告他們爭執黃順春有玩
    他們寄放的機臺應該是事實。而業務堅持要一人一半時，並
    無用恐嚇手段。黃順春跟伊提到紛爭時，沒有讓伊感覺他有
    害怕，而只是講帳的問題而已。黃順春跟伊約下午4 點，但
    伊下午6 點才到。伊到場時，他們在工廠裡面的神明桌前談
    事情，當時鐵門是拉下來的，有個伊不認識的人幫伊開門，
    伊就走進工廠，自然的坐下，當時在場的人是坐著。現場氣
    氛就是在講帳的事情，氣氛正常，伊還有跟被告他們打招呼
    。伊記得當時黃順春有問伊為什麼這麼晚來，黃順春的表情
    還好，沒有害怕，語氣也還好。當時他們還沒有講好價錢。
    在伊到達之前，黃順春及被告可能已經在談帳務問題。主要
    談帳務問題的人是黃順春跟何炳輝、吳財興。吳財興沒有講
    不給會怎樣，吳財興就是對於金額不肯讓步。伊印象中是被
    告他們先走，伊跟黃順春聊一下才離開。伊沒有聽到何炳輝
    曾經向黃順春說：「他以前也處理過類似案件，對方現在還
    在坐輪椅，他也只被判8 月」等語，黃順春也沒有這樣跟伊
    說。是被告他們離開時，黃順春才跟伊說他剛剛有錄音。在
    伊等談的過程中，黃順春沒有表示過他想要離開的意思，也
    沒有人強迫他簽立多少金額。本票簽立好時，應該交給吳財
    興拿走，之後黃順春就本案沒有跟伊抱怨什麼。談判過程時
    間很長，中間伊等都有接私人的電話到旁邊去講，是不是在
    伊去旁邊接電話時，何炳輝講了這句話，伊不清楚，但伊確
    實沒有聽到坐輪椅等語（參見本院易字卷第257 頁至261 頁
    、第278 頁反面），細擇證人袁登科上開證述可知，被告吳
    財興於渠等討論如何處理電子遊戲機臺拆帳問題時，全程在
    場，足徵被告吳財興上開辯稱顯與事實不符，況由證人袁登
    科上開證述可知，被告吳財興乃係該電子遊戲機臺之業務，
    其對於其所負責之機臺出現帳務問題，理應較其他人更為密
    切注意，並會全程留於談判現場關切談判之結論，始與常情
    相符，是被告吳財興上開辯稱顯係事後卸責之詞，不足採信
    。另由證人袁登科上開證述可知，證人袁登科係於證人黃順
    春與被告何炳輝及吳財興已經開始談論如何處理拆帳問題後
    始到現場，並於談判過程中有因接聽私人電話至旁邊講，故
    其並未於談判過程中全程在場，故自不得執證人袁登科上開
    證述而為有利於被告何炳輝及吳財興之認定。是本件事證明
    確，被告何炳輝及吳財興之犯行堪以認定。
三、論罪科刑部分：
  (一)犯罪事實欄一部分：
    按未依電子遊戲場業管理條例規定領有電子遊戲場業營業級
    別證者，不得經營電子遊戲場業，違反者應予處罰，電子遊
    戲場業管理條例第15條、第22條分別定有明文。而電子遊戲
    場業管理條例所謂「電子遊戲場業」之「業」，係指「業務
    」而言；刑法上所謂業務，係以事實上執行業務者為標準，
    指以反覆同種類之行為為目的之社會活動而言；執行此項業
    務，縱令欠缺形式上之條件，仍無礙於業務之性質。因此，
    不論該事業是否「專營」電子遊戲場業，亦不問經營是否需
    達「一定之規模」，即使於原本所營事業外，兼營電子遊戲
    場業，或所經營之電子遊戲場業不具相當之規模，亦無礙於
    電子遊戲場業管理條例相關規定之適用（最高法院90年度臺
    非字第276 號判決意旨參照）。次按數行為於同時同地或密
    切接近之時地實施，侵害同一之法益，各行為之獨立性極為
    薄弱，依一般社會健全觀念，在時間差距上，難以強行分開
    ，在刑法評價上，以視為數個舉動之接續施行，合為包括之
    一行為予以評價則屬接續犯，而為包括之一罪（最高法院86
    年臺上字第3295號判例意旨參照）。經查，被告何炳輝、吳
    財興、蔡茗郡、翁嘉威、莊皓淵及廖文琳等人在如附表一所
    示之公眾得出入之場所擺設賭博性電子遊戲機供不特定人把
    玩、對賭，揆諸前揭說明，自有電子遊戲場業管理條例相關
    規定之適用，是核被告何炳輝及吳財興就犯罪事實欄一所為
    ，均係違反電子遊戲場業管理條例第22條之違法經營電子遊
    戲場業罪及刑法第266 條第1 項前段之普通賭博罪。被告何
    炳輝就如附表一編號1 、4 、5 、6 、15、16、17、18、20
    與蔡茗郡間，就如附表一編號8 、10與翁嘉威間，就如附表
    一編號6 、7 、8 、9 、10與莊皓淵間，就如附表一編號11
    、12、13、14與廖文琳間；被告吳財興就如附表二編號1 、
    4 、5 、6 、15、16、17、18、20與蔡茗郡間，就如附表二
    編號8 、10與翁嘉威間，就如附表二編號6 、7 、8 、9 、
    10與莊皓淵間，就如附表二編號11、12、13、14與廖文琳間
    及被告何炳輝與吳財興間，均分別有犯意聯絡與行為分擔，
    均應依刑法第28條之規定，論以共同正犯。又被告何炳輝及
    吳財興分別自如附表一、二所示之時間至為警查獲時止，在
    多處公眾得出入之場所內擺設電子遊戲機，而與不特定人對
    賭，其等在各該多處公眾得出入之場所內擺設電子遊戲機臺
    而與不特定人對賭之行為，係於密切接近之時、地實施，侵
    害同一法益，各行為之獨立性極為薄弱，依一般社會健全觀
    念，在時間差距上，難以強行分開，刑法評價上，以視為數
    個舉動之接續行為，合為包括之一行為予以評價，較為合理
    ，均應成立接續犯而為包括一罪。再被告何炳輝及吳財興先
    後於如附表一編號1 、編號17所示之密接時間，於如附表一
    編號1 、編號17所示之處所，先後擺放如附表一編號1 、編
    號17所示之電子遊戲機臺（即在同一處所先後擺放2 次電子
    遊戲機臺），其侵害之法益相同，各行為之獨立性極為薄弱
    ，依一般社會健全觀念，在時間差距上難以強行分開，在刑
    法評價上，以視為數個舉動之接續施行，合為包括之一行為
    予以評價，較為合理，只論以接續犯之單純一罪為已足。另
    被告何炳輝及吳財興就犯罪事實欄一所犯上述二罪間，均係
    以一行為同時觸犯違法經營電子遊戲場業罪及賭博罪，均為
    想像競合犯，均應依刑法第55條之規定，從一重之電子遊戲
    場業管理條例第22條違法經營電子遊戲場業罪處斷。末被告
    何炳輝及吳財興就如附表一、二所示之時間，於如附表一、
    二所示之22個不同地點為上開行為，其犯意個別，行為互殊
    ，應予分論併罰。
  (二)犯罪事實欄二部分：
    按數行為於同時同地或密切接近之時地實施，侵害同一之法
    益，各行為之獨立性極為薄弱，依一般社會健全觀念，在時
    間差距上，難以強行分開，在刑法評價上，以視為數個舉動
    之接續施行，合為包括之一行為予以評價則屬接續犯，而為
    包括之一罪（最高法院86年臺上字第3295號判例意旨參照）
    。經查，被告吳財興基於強制之接續犯意，先後於如附表二
    編號1 所示之密接時間，在如附表二編號1 所示之處所，以
    強暴手段擺放如附表二編號1 所示之電子遊戲機臺，其侵害
    之法益相同，各行為之獨立性極為薄弱，依一般社會健全觀
    念，在時間差距上難以強行分開，在刑法評價上，以視為數
    個舉動之接續施行，合為包括之一行為予以評價，較為合理
    ，只論以接續犯之單純一罪為已足。故核被告吳財興所為，
    就犯罪事實欄二部分，應僅論以一強制罪。另被告吳財興與
    2 名真實姓名、年籍均不詳之成年男子間，就犯罪事實欄二
    部分，具有犯意之聯絡及行為分擔，應依刑法第28條之規定
    ，論以共同正犯。
  (三)犯罪事實欄三部分：
  (1)按賭博為自然債務，上訴人參與挾持被害人逼還賭債，主觀
    上無不法所有之意圖，不成立侵害財產法益之罪名（最高法
    院79年度臺上字第4527號判決可資參照）。次按刑法第304
    條第1 項之強制罪，與刑法第346 條第1 項之恐嚇取財罪，
    其構成要件迥然不同，前者無不法所有之意圖，後者則以意
    圖自己或第三人之不法所有為前提條件（最高法院69年度臺
    上字第3141號判決意旨參照）。再按刑法第305 條之恐嚇罪
    ，係指單純以將來加害生命、身體、自由、名譽、財產之事
    ，恐嚇他人致生危害於安全者而言。如對於他人之生命、身
    體等，以現實之強暴脅迫手段加以危害要挾，使人行無義務
    之事或妨害人行使權利，應構成刑法第304 條之強制罪，而
    非同法第305 條之恐嚇危害安全罪（最高法院93年臺上字33
    09號判決意旨參照）。查，被告何炳輝及吳財興所屬之「玉
    山公司」雖與被害人黃順春間，就擺放於被害人黃順春自營
    工廠內之電子遊戲機臺，存有營收對半拆帳之類似「分紅契
    約」之約定，然該「分紅契約」係以具有射倖性之賭博性電
    子遊戲機臺做為標的，該契約內容明顯違背國民之法律生活
    感情及社會道德觀念，故渠等所成立之上開協議，實有背於
    善良風俗，依民法第72條之規定自屬無效，被告何炳輝及吳
    財興自不得據以請求，揆諸上揭判決意旨，渠等所存有之「
    分紅契約」性質上即與賭債相似，於此核先敘明。
  (2)核被告何炳輝及吳財興就犯罪事實欄三所為，均係犯刑法第
    304 條第1 項之強制罪，被告何炳輝及吳財興於前揭時、地
    強迫證人黃順春簽發上開本票，係渠等認證人黃順春與渠等
    所任職之「玉山公司」間存有「分紅契約」之債務關係，而
    向證人黃順春催索款項，該「分紅契約」雖屬自然債務，但
    尚非無債權債務之存在，被告何炳輝及吳財興主觀上並無為
    自己或第三人不法所有之意圖，其手段雖有不法，揆諸前揭
    最高法院判決之要旨，尚難認被告何炳輝及吳財興有意圖不
    法所有之意圖，而與刑法第346 條第1 項恐嚇取財罪之構成
    要件不符，被告何炳輝及吳財興係基於以脅迫使他人行無義
    務之事之犯意，而為上開命證人黃順春簽發本票之犯行乙情
    ，已如前述，公訴意旨認被告何炳輝及吳財興就此部分所為
    係犯刑法第346 條第1 項之恐嚇取財既遂罪，容有誤會，應
    僅該當於刑法第304 條第1 項強制罪之構成要件，起訴法條
    應予變更（起訴書所載法條原為刑法第304 條第1 項之強制
    罪及刑法第346 條第2 項、第3 項之恐嚇取不法利益未遂罪
    ，然經蒞庭檢察官當庭更正為刑法第346 條第1 項之恐嚇取
    財既遂罪，並認所涉強制罪犯行部分為恐嚇取財之階段行為
    ，不另論罪而刪除強制罪之記載，詳見上開本院易字卷第301
    頁反面）。另被告何炳輝及吳財興2 人雖推由被告何炳輝對
    證人黃順春恐嚇稱：「我以前也處理過1 件類似的事情，對
    方不給錢，現在還在坐輪椅，我才被判刑8 個月」等語，參
    以被告何炳輝為上開言詞之目的，係在對證人黃順春施加脅
    迫，以達使證人黃順春簽寫本票之目的，則被告何炳輝及吳
    財興之恐嚇行為，僅屬強制行為之手段，依上揭最高法院判
    決意旨所示，應僅成立刑法第304 條第1 項之強制罪，不另
    構成恐嚇危害安全罪。被告何炳輝及吳財興之間，就犯罪事
    實欄三，具有犯意之聯絡及行為分擔，均應依刑法第28條之
    規定論以共同正犯。
  (四)綜上，被告何炳輝就犯罪事實欄一、三所犯之上開電子遊戲
    場業管理條例第22條違法經營電子遊戲場業罪及強制罪，均
    係犯意各別、構成要件互殊，應予分論併罰；被告吳財興就
    犯罪事實欄一、二、三所犯上開電子遊戲場業管理條例第22
    條違法經營電子遊戲場業罪及強制罪，均係犯意各別、構成
    要件互殊，應予分論併罰。又被告吳財興有如前揭犯罪事實
    欄一所載之犯罪科刑及有期徒刑執行完畢之事實，此有臺灣
    高等法院被告前案紀錄表1 份附卷足憑，其於有期徒刑執行
    完畢5 年內，故意再犯本件最重本刑有期徒刑以上之違反電
    子遊戲場業管理條例第22條之違法經營電子遊戲場業罪及刑
    法第304 條之強制罪，為累犯，均應依刑法第47條第1 項之
    規定，加重其刑。爰審酌被告何炳輝及吳財興2 人，擺設電
    子遊戲機，違法經營電子遊戲場業之期間非短、規模甚大，
    併斟酌其設賭之方式、對社會風氣之影響、可牟得不法利益
    之多寡及渠等僅因與被害人黃順春間存有電子遊戲機臺拆帳
    糾紛，竟率爾以恫嚇之話語脅迫被害人黃順春簽立本票，造
    成被害人黃順春之身心受有重大危害，渠等所為嚴重危害社
    會治安與民眾生活，惡性非輕，參與渠等所參與之犯罪程度
    ，被告何炳輝始終否認犯行及被告吳財興坦承部分犯行，態
    度不佳，且迄今未能與被害人黃順春達成和解暨被告吳財興
    率爾以強制手段強行擺放機臺於日大公司，使被害人吳家雯
    行無義務之事等一切情狀，分別量處如主文所示之刑，並於
    斟酌被告何炳輝及吳財興2 人之年齡、學歷、職業及家庭經
    濟狀況等節後，依刑法第41條第1 項前段、第8 項之規定，
    分別諭知如主文所示之易科罰金折算標準，以示懲儆。
四、沒收部分：
    按沒收為從刑之一種，應隨主刑宣告。又共同正犯因相互間
    利用他方之行為，以遂行其犯意之實現，本於責任共同之原
    則，共同正犯應對所參與犯罪之全部事實負責，有關從刑之
    沒收部分，雖他共同正犯所得之物，亦應於其本身所處主刑
    之後，併為沒收之諭知（最高法院92年度臺上字第7050號判
    決意旨參照）。經查：
  (一)扣案如附表三所示之物，為當場賭博之器具及在電子遊戲機
    臺內之財物，依責任共同原則，均應依刑法第266 條第2 項
    之規定宣告，分別於被告何炳輝及吳財興所犯之各該電子遊
    戲場業罪刑下諭知沒收。
  (二)扣案如附表四所示之物，則為被告吳財興、蔡茗郡、翁嘉威
    、莊皓淵及廖文琳所有供其為違法經營電子遊戲場業、賭博
    犯行所用之物，業據被告吳財興、蔡茗郡、翁嘉威、莊皓淵
    及廖文琳分別於警詢或偵查中供陳明確（參見上開98年度偵
    字第9150號卷宗第9 頁及上開偵卷(三)第103 頁），依責任共
    同原則，均應依刑法第38條第1 項第2 款之規定，分別於被
    告何炳輝與吳財興、蔡茗郡、翁嘉威、莊皓淵及廖文琳；吳
    財興與蔡茗郡、翁嘉威、莊皓淵及廖文琳所犯之各該電子遊
    戲場業罪刑下諭知沒收。
貳、無罪部分
一、公訴意旨略以：被告吳財興基於強制之犯意，明知被害人陳
    麗冠並未同意渠等在址設桃園縣龜山鄉○○路885 巷6 號之
    「拓群機械工程有限公司」擺放電子遊戲機臺，竟仍於如附
    表五所示之時間，強行將如附表五所示之機臺擺放在上址，
    使陳麗冠行無義務之事，因認被告吳財興涉犯刑法第304 條
    第1項 之強制罪罪嫌。
二、按犯罪事實應依證據認定之，無證據不得推定其犯罪事實。
    又不能證明被告犯罪者，應諭知無罪之判決，刑事訴訟法第
    154 條第2 項、第301 條第1 項分別定有明文，此即揭櫫刑
    事訴訟程序係採證據裁判主義，易言之，即認定不利被告之
    事實，須依積極證據，苟積極證據不足為不利於被告事實之
    認定時，自應為有利於被告認定，更不必有何有利之證據（
    最高法院30年上字第816 號判例意旨參照）。次按刑事訴訟
    法上所謂認定犯罪事實之證據，係指足以認定被告確有犯罪
    行為之積極證據而言，該項證據自須適合於被告犯罪事實之
    認定，始得採為斷罪資料。如未能發現相當證據，或證據不
    足以證明，自不能以推測或擬制之方法，以為裁判之基礎。
    又刑事訴訟上證明之資料，無論其為直接或間接證據，均須
    達於通常一般人均不致有所懷疑，而得確信其為真實之程度
    ，始得據為有罪之認定，若其關於被告是否犯罪之證明未能
    達此程度，而有合理性懷疑之存在，致使無法形成有罪之確
    信，根據「罪證有疑，利於被告」之證據法則，即不得遽為
    不利被告之認定（最高法院29年上字第3105號、40年臺上字
    第86號、76年臺上字第4986號判例意旨參照）。再按最高法
    院於92年9 月1 日刑事訴訟法修正改採當事人進行主義精神
    之立法例後，特別依據刑事訴訟法第161 條第1 項規定（檢
    察官就被告犯罪事實，應負舉證責任，並指出證明之方法）
    ，再次強調謂：「檢察官對於起訴之犯罪事實，應負提出證
    據及說服之實質舉證責任。倘其所提出之證據，不足為被告
    有罪之積極證明，或其指出證明之方法，無從說服法院以形
    成被告有罪之心證，基於無罪推定之原則，自應為被告無罪
    判決之諭知」等語（最高法院92年臺上字第128 號判例意旨
    參照）。此即學說所指基於嚴格證明法則下之「有罪判決確
    信程度」，對於被告是否犯罪之證據應證明至「無庸置疑」
    之程度，否則，於無罪推定原則下，被告自始被推定為無罪
    之人，對於檢察官所指出犯罪嫌疑之事實，並無義務證明其
    無罪，即所謂不「自證己罪原則」，而應由檢察官負提出證
    據及說服之責任，如檢察官無法舉證使達有罪判決之確信程
    度，以消弭法官對於被告是否犯罪所生之合理懷疑，自屬不
    能證明犯罪，即應諭知被告無罪。
三、查檢察官認被告吳財興涉犯上述罪嫌，無非係以證人陳麗冠
    於警詢及偵訊時之證述等供述證據及臺北縣政府警察局新
    莊分局扣押筆錄1 份、扣押物品目錄表1 紙；刑案現場照
    片7 張；扣案之玉山小瑪莉1 臺（含IC版1 片）；蔡茗
    郡及莊皓淵所有之帳冊各1 本及莊皓淵所有之鑰匙1 支等物
    證為據。
四、訊據被告吳財興固坦承其或公司象字輩成員有前往上址擺放
    電子遊戲機臺，惟矢口否認其有以強暴、脅迫手段強行擺放
    機臺，辯稱：伊擺放機臺都有經過店家同意，且機臺已擺放
    2 、3 個月，不可能用強行的手段擺放，且店家若不願意，
    可以將機臺丟掉就好，至於拓群機械公司部分，伊不清楚等
    語（參見上開偵卷(四)第7 頁；上開本院審易字卷第98頁及上
    開本院易字卷第135 頁）。然：
  (一)按刑法第304 條之強制罪，須以強暴、脅迫使人行無義務之
    事，或妨害他人行使權利始克成立，而所謂強暴乃逞強施暴
    ，即對於他人身體，以有形之實力或暴力加以不法攻擊之謂
    ，所謂脅迫，係指威脅逼迫，即以言詞姿態脅迫他人，足使
    人心生畏懼而言，故所謂強暴脅迫，均須對人直接或間接為
    之為限，單純對物加以暴力則不包括在內，易言之，刑法第
    304 條第1 項強制罪強暴脅迫之對象，須以「人」為要件，
    如妨害人行使權利時，被害人不在場而無從感知，自無從對
    被害人施強暴脅迫，既缺乏施強暴脅迫之手段，要與刑法第
    304 條第1 項之構成要件不符（最高法院85年度臺非字第34
    4 號、356 號判決意旨參照）。
  (二)查，如附表五所示之電子遊戲機臺乃同案被告莊皓淵於98年
    2 月16日，依被告吳財興之指揮與同案被告蔡茗郡一同前往
    如附表五所示之處所擺放乙情，業據同案被告莊皓淵於偵查
    中陳述明確（參見上開偵卷(一)第112 頁），足徵如附表五所
    示之機臺確由同案被告莊皓淵及蔡茗郡一同前往擺設無訛，
    核先敘明。次查，證人陳麗冠於警詢時證稱：擺放電子遊戲
    機臺時伊不在工廠內，是事後公司員工告訴伊，員工告知伊
    有於對方前來擺放電子遊戲機臺時拒絕，但對方說要做業績
    ，不聽員工之拒絕，硬將玉山賭博性電玩機臺擺放於伊的工
    廠等語（參見上開偵卷(二)第81頁），復於本院審理時結證稱
    伊沒有看到擺放過程，伊聽公司師傅陳進來說，擺放機臺的
    人來伊的公司後就把電子遊戲機臺隨便找個位置放，並跟現
    場師傅說這是可以玩，至於當時師傅有無人出面阻止，伊不
    清楚，因為伊當時人不在場師傅也為跟伊說有幾個人一起來
    放電子遊戲機臺等語（參見上開本院易字卷第58頁反面）；
    證人即擺放機臺當時在場之師傅陳進來於本院審理時結證稱
    ：伊當時是跟3 名擺放電子遊戲機臺之人說這邊沒有人在玩
    ，放著也沒有人會玩，叫他們不要放，伊說完就去做事，他
    們還是把機臺放著。因為伊會恐慌，看到他們會怕，所以伊
    不敢也沒有阻止他們擺放電子遊戲機臺，伊當時只有說不要
    放，沒有人玩，伊沒有出手阻止他們擺放機臺，當時現場只
    有伊一人擺放機臺的人沒有恐嚇伊，伊也只是叫他們不要放
    ，說完伊就去工作了，是他們自己從車上把機臺搬下來放在
    廁所旁邊。此外，因為當時伊只有一人，他們有2 人，所以
    伊不敢阻擋等語（參見本院易字卷第130 頁反面至第133 頁
    ）。足徵同案被告莊皓淵及蔡茗郡前往上開處所擺放電子遊
    戲機臺時並未當場對證人陳進來施以何強暴、脅迫手段，亦
    未以具體言語或動作為任何危害證人陳進來生命、身體安全
    之行為或以間接施之於物體而影響於證人陳進來，致證人陳
    進來之意思決定自由受限，況證人陳進來自承其當場僅出言
    表明：「不要放，不會有人玩」等語，並未出手阻止即離開
    現場，益徵證人陳進來於同案被告莊皓淵及蔡茗郡擺放上開
    機臺時，業已離開現場，揆諸上揭判決意旨，難認同案被告
    莊皓淵及蔡茗郡之行為已達強制罪之強暴、脅迫程度。是被
    告吳財興亦無共犯強制罪可言。
  (三)綜上，檢察官所提出之證據及所為論述，尚不足以達於通常
    一般人均不至於有所懷疑，堪予確信其已臻真實之程度，而
    尚有合理性之懷疑存在。此外，復查無其他積極證據足以證
    明被告吳財興有公訴人所指之強制犯行，揆諸首揭法條及判
    例意旨，被告犯行，既屬不能證明，依法自應為被告吳財興
    此部分強制罪為無罪之諭知，以求慎重。
據上論斷，應依刑事訴訟法第299 條第1 項、第300 條、第301
條第1 項，電子遊戲場業管理條例第22條、第15條，刑法第11條
前段、第28條、第266 條第1 項前段、第2 項、第304 條第1 項
、第55條、第47條第1 項、第41條第1 項前段、第8 項、第51條
第5 款、第38條第1 項第2 款，刑法施行法第1 條之1 第1 項、
第2 項前段，判決如主文。
本案經檢察官吳靜怡到庭執行職務。
中    華    民    國  100     年    4     月    21    日
                  刑事第五庭  審判長法  官  潘政宏
                                    法  官  劉淑玲
                                    法  官  石蕙慈
以上正本證明與原本無異。
如不服本判決應於收受判決後10日內向本院提出上訴書狀，並應
敘述具體理由。其未敘述上訴理由者，應於上訴期間屆滿後20日
內向本院補提理由書( 均須按他造當事人之人數附繕本) 「切勿
逕送上級法院」。
                                    書記官  羅婉榕
中    華    民    國   100    年    4     月    22    日
附錄本案論罪科刑法條：
電子遊戲場業管理條例第15條
未依本條例規定領有電子遊戲場業營業級別證者，不得經營電子
遊戲場業。
電子遊戲場業管理條例第22條
違反第15條規定者，處行為人1 年以下有期徒刑、拘役或科或併
科新台幣50萬元以上250 萬元以下罰金。
中華民國刑法第266 條
（普通賭博罪與沒收物）
在公共場所或公眾得出入之場所賭博財物者，處1 千元以下罰金
。但以供人暫時娛樂之物為賭者，不在此限。
當場賭博之器具與在賭檯或兌換籌碼處之財物，不問屬於犯人與
否，沒收之。
中華民國刑法第304條
（強制罪）
以強暴、脅迫使人行無義務之事或妨害人行使權利者，處 3 年以
下有期徒刑、拘役或 3 百元以下罰金。
前項之未遂犯罰之。
附表一：
 ┌─┬─────┬────────┬──────────┬───────┬────────┬─────┬─────┬──────────────┐
 │  │場所管領人│場所地址        │場所名稱            │擺放時間      │扣得之擺放機臺  │扣得之賭資│擺放者/ 管│          宣告刑            │
 │  │          │                │                    │              │                │（新臺幣）│理者      │                            │
 │  │          │                │                    │              │                │          │          │                            │
 ├─┼─────┼────────┼──────────┼───────┼────────┼─────┼─────┼──────────────┤
 │ 1│吳家雯    │臺縣林口鄉南勢村│日大通風設備有限公司│(1)97年12月底某│(1)玉山小瑪莉1 臺│(1)40元    │吳財興/ 吳│何炳輝共同犯電子遊戲場業管理│
 │  │          │南勢71之202 號  │                    │  日          │  （含IC版1 片）│(2)600 元  │財興、蔡茗│條例第二十二條之非法營業罪，│
 │  │          │                │                    │(2)98年1 月初某│(2)彩金大聯盟1 臺│          │郡        │處有期徒刑參月，如易科罰金，│
 │  │          │                │                    │  日          │  （含IC版1 片）│          │          │以新臺幣壹仟元折算壹日。扣案│
 │  │          │                │                    │              │                │          │          │之「玉山小瑪莉」電子遊戲機臺│
 │  │          │                │                    │              │                │          │          │壹臺（含IC板壹片）、「彩金大│
 │  │          │                │                    │              │                │          │          │聯盟」電子遊戲機臺壹臺（含IC│
 │  │          │                │                    │              │                │          │          │板壹片）、賭資共新臺幣陸佰肆│
 │  │          │                │                    │              │                │          │          │拾元及吳財興、蔡茗郡所有之帳│
 │  │          │                │                    │              │                │          │          │冊各壹本，均沒收。          │
 ├─┼─────┼────────┼──────────┼───────┼────────┼─────┼─────┼──────────────┤
 │ 2│洪進在    │臺北縣林口鄉粉寮│流通有限公司        │97年12月初某日│玉山小瑪莉1 臺  │0 元      │吳財興/ 吳│何炳輝共同犯電子遊戲場業管理│
 │  │          │路2 段677 之1 號│                    │              │（含IC版1 片）  │          │財興      │條例第二十二條之非法營業罪，│
 │  │          │                │                    │              │                │          │          │處有期徒刑參月，如易科罰金，│
 │  │          │                │                    │              │                │          │          │以新臺幣壹仟元折算壹日。扣案│
 │  │          │                │                    │              │                │          │          │之「玉山小瑪莉」電子遊戲機臺│
 │  │          │                │                    │              │                │          │          │壹臺（含IC板壹片）及吳財興所│
 │  │          │                │                    │              │                │          │          │有之帳冊壹本，均沒收。      │
 ├─┼─────┼────────┼──────────┼───────┼────────┼─────┼─────┼──────────────┤
 │ 3│許獻同    │桃園縣中壢市龍泉│弘晟人力資源有限公司│97年12月初某日│(1)玉山小瑪莉變異│(1)2,880 元│吳財興/ 吳│何炳輝共同犯電子遊戲場業管理│
 │  │          │街137 巷88號    │                    │（起訴書誤載為│  體1 臺        │(2)5,090 元│財興      │條例第二十二條之非法營業罪，│
 │  │          │                │                    │98年12月）    │ （含IC版1 片） │          │          │處有期徒刑參月，如易科罰金，│
 │  │          │                │                    │              │(2)大聯盟1 臺    │          │          │以新臺幣壹仟元折算壹日。扣案│
 │  │          │                │                    │              │ （含IC版1 片） │          │          │之「玉山小瑪莉變異體」電子遊│
 │  │          │                │                    │              │                │          │          │戲機臺壹臺（含IC板壹片）、「│
 │  │          │                │                    │              │                │          │          │大聯盟」電子遊戲機臺壹臺（含│
 │  │          │                │                    │              │                │          │          │IC版壹片）、賭資新臺幣柒仟玖│
 │  │          │                │                    │              │                │          │          │佰柒拾元及吳財興所有之帳冊壹│
 │  │          │                │                    │              │                │          │          │本，均沒收。                │
 ├─┼─────┼────────┼──────────┼───────┼────────┼─────┼─────┼──────────────┤
 │ 4│戴誌    │臺北縣林口鄉菁埔│雨珅有限公司        │97年年底某日  │玉山小瑪莉1 臺  │370 元    │吳財興/ 蔡│何炳輝共同犯電子遊戲場業管理│
 │  │          │路43之3 號      │                    │              │（含IC版1 片）  │          │茗郡      │條例第二十二條之非法營業罪，│
 │  │          │                │                    │              │                │          │          │處有期徒刑參月，如易科罰金，│
 │  │          │                │                    │              │                │          │          │以新臺幣壹仟元折算壹日。扣案│
 │  │          │                │                    │              │                │          │          │之「玉山小瑪莉」電子遊戲機臺│
 │  │          │                │                    │              │                │          │          │壹臺（含IC板壹片）、賭資共新│
 │  │          │                │                    │              │                │          │          │臺幣參佰柒拾元及吳財興、蔡茗│
 │  │          │                │                    │              │                │          │          │郡所有之帳冊各壹本，均沒收。│
 ├─┼─────┼────────┼──────────┼───────┼────────┼─────┼─────┼──────────────┤
 │ 5│杜森鐘    │臺北縣五股鄉民義│鉅祿工廠            │98年2 月初某日│(1)玉山小瑪莉1 臺│(1)150 元  │吳財興/ 蔡│何炳輝共同犯電子遊戲場業管理│
 │  │          │路1 段220 巷5 之│                    │              │（含IC版1 片）  │(2)3,510元 │茗郡      │條例第二十二條之非法營業罪，│
 │  │          │2 號            │                    │              │(2)彩金大聯盟1 臺│          │          │處有期徒刑參月，如易科罰金，│
 │  │          │                │                    │              │（含IC版1 片）  │          │          │以新臺幣壹仟元折算壹日。扣案│
 │  │          │                │                    │              │                │          │          │之「玉山小瑪莉」電子遊戲機臺│
 │  │          │                │                    │              │                │          │          │壹臺（含IC板壹片）、「彩金大│
 │  │          │                │                    │              │                │          │          │聯盟」電子遊戲機臺壹臺（含IC│
 │  │          │                │                    │              │                │          │          │板壹片）、賭資共新臺幣參仟陸│
 │  │          │                │                    │              │                │          │          │佰陸拾元及吳財興、蔡茗郡所有│
 │  │          │                │                    │              │                │          │          │之帳冊各壹本，均沒收。      │
 ├─┼─────┼────────┼──────────┼───────┼────────┼─────┼─────┼──────────────┤
 │ 6│陳麗冠    │桃園縣龜山鄉振興│拓群機械工程有限公司│98年2 月16日  │玉山小瑪莉1 臺  │0 元      │莊皓淵、蔡│何炳輝共同犯電子遊戲場業管理│
 │  │          │路885 巷6 號    │                    │              │（含IC版1 片）  │          │茗郡/ 莊皓│條例第二十二條之非法營業罪，│
 │  │          │                │                    │              │                │          │淵        │處有期徒刑參月，如易科罰金，│
 │  │          │                │                    │              │                │          │          │以新臺幣壹仟元折算壹日。扣案│
 │  │          │                │                    │              │                │          │          │之「玉山小瑪莉」電子遊戲機臺│
 │  │          │                │                    │              │                │          │          │壹臺（含IC板壹片）、吳財興、│
 │  │          │                │                    │              │                │          │          │莊皓淵、蔡茗郡所有之帳冊各壹│
 │  │          │                │                    │              │                │          │          │本及莊皓淵所有之鑰匙肆支，均│
 │  │          │                │                    │              │                │          │          │沒收。                      │
 ├─┼─────┼────────┼──────────┼───────┼────────┼─────┼─────┼──────────────┤
 │ 7│邱顯裕    │桃園縣蘆竹鄉長興│國產實業股份有限公司│98年2 月19日  │玉山小瑪莉1 臺  │1,500 元  │吳財興、莊│何炳輝共同犯電子遊戲場業管理│
 │  │          │路3 段277 巷10號│                    │              │（含IC版1 片）  │          │皓淵/ 莊皓│條例第二十二條之非法營業罪，│
 │  │          │                │                    │              │                │          │淵        │處有期徒刑參月，如易科罰金，│
 │  │          │                │                    │              │                │          │          │以新臺幣壹仟元折算壹日。扣案│
 │  │          │                │                    │              │                │          │          │之「玉山小瑪莉」電子遊戲機臺│
 │  │          │                │                    │              │                │          │          │壹臺（含IC板壹片）、賭資新臺│
 │  │          │                │                    │              │                │          │          │幣壹仟伍佰元、吳財興、莊皓淵│
 │  │          │                │                    │              │                │          │          │所有之帳冊各壹本及莊皓淵所有│
 │  │          │                │                    │              │                │          │          │之鑰匙肆支，均沒收。        │
 ├─┼─────┼────────┼──────────┼───────┼────────┼─────┼─────┼──────────────┤
 │ 8│林巧羚    │桃園縣蘆竹鄉大豐│荃尉電子有限公司    │98年2 月10日  │玉山小瑪莉1 臺  │830 元    │莊皓淵、翁│何炳輝共同犯電子遊戲場業管理│
 │  │          │街42號1 樓      │                    │              │（不含IC版，起訴│          │嘉威/ 莊皓│條例第二十二條之非法營業罪，│
 │  │          │                │                    │              │書漏未註明）    │          │淵        │處有期徒刑參月，如易科罰金，│
 │  │          │                │                    │              │                │          │          │以新臺幣壹仟元折算壹日。扣案│
 │  │          │                │                    │              │                │          │          │之「玉山小瑪莉」電子遊戲機臺│
 │  │          │                │                    │              │                │          │          │壹臺（不含IC板）、賭資新臺幣│
 │  │          │                │                    │              │                │          │          │捌佰參拾元、吳財興、莊皓淵、│
 │  │          │                │                    │              │                │          │          │翁嘉威所有之帳冊各壹本及莊皓│
 │  │          │                │                    │              │                │          │          │淵所有之鑰匙肆支，均沒收。  │
 ├─┼─────┼────────┼──────────┼───────┼────────┼─────┼─────┼──────────────┤
 │ 9│鍾弘亮    │桃園縣龜山鄉忠義│典績工業股份有限公司│98年1 月13日前│玉山小瑪莉1 臺  │0 元      │吳財興/ 莊│何炳輝共同犯電子遊戲場業管理│
 │  │          │路2 段357 巷17號│                    │某日          │（含IC版1 片）  │          │皓淵      │條例第二十二條之非法營業罪，│
 │  │          │                │                    │              │                │          │          │處有期徒刑參月，如易科罰金，│
 │  │          │                │                    │              │                │          │          │以新臺幣壹仟元折算壹日。扣案│
 │  │          │                │                    │              │                │          │          │之「玉山小瑪莉」電子遊戲機臺│
 │  │          │                │                    │              │                │          │          │壹臺（含IC板壹片）、吳財興、│
 │  │          │                │                    │              │                │          │          │莊皓淵所有之帳冊各壹本及莊皓│
 │  │          │                │                    │              │                │          │          │淵所有之鑰匙肆支，均沒收。  │
 ├─┼─────┼────────┼──────────┼───────┼────────┼─────┼─────┼──────────────┤
 │10│郭同銀    │臺北縣鶯歌鎮大湖│大湖宿舍餐廳        │98年1 月17日  │無（原擺放玉山小│無        │翁嘉威、莊│何炳輝共同犯電子遊戲場業管理│
 │  │          │路562 號        │                    │              │瑪莉1 臺，然起訴│          │皓淵/ 翁嘉│條例第二十二條之非法營業罪，│
 │  │          │                │                    │              │書漏未記載業於98│          │威        │處有期徒刑參月，如易科罰金，│
 │  │          │                │                    │              │年2 月24日搬走）│          │          │以新臺幣壹仟元折算壹日。扣案│
 │  │          │                │                    │              │                │          │          │之吳財興、翁嘉威及莊皓淵所有│
 │  │          │                │                    │              │                │          │          │之帳冊各壹本，均沒收。      │
 ├─┼─────┼────────┼──────────┼───────┼────────┼─────┼─────┼──────────────┤
 │11│KUMPAKP   │桃園縣蘆竹鄉山鼻│聖龍紡織公司        │98年1 月某日  │玉山大亨1 臺    │0 元      │吳財興/ 廖│何炳輝共同犯電子遊戲場業管理│
 │  │ING PAISAN│村長興路2 段104 │                    │              │（不含IC 板 ）  │          │文琳      │條例第二十二條之非法營業罪，│
 │  │          │號              │                    │              │                │          │          │處有期徒刑參月，如易科罰金，│
 │  │          │                │                    │              │                │          │          │以新臺幣壹仟元折算壹日。扣案│
 │  │          │                │                    │              │                │          │          │之「玉山大亨」電子遊戲機臺壹│
 │  │          │                │                    │              │                │          │          │臺（不含IC板）、吳財興、廖文│
 │  │          │                │                    │              │                │          │          │琳所有之帳冊各壹本及廖文琳所│
 │  │          │                │                    │              │                │          │          │有之鑰匙肆支，均沒收。      │
 ├─┼─────┼────────┼──────────┼───────┼────────┼─────┼─────┼──────────────┤
 │12│林  賢    │臺北縣林口鄉平太│星彩實業有限公司    │98年1 月前某日│玉山小瑪莉變異體│580元     │綽號「冠佑│何炳輝共同犯電子遊戲場業管理│
 │  │          │村5 鄰23之5 號  │                    │              │1 臺            │          │」之成年男│條例第二十二條之非法營業罪，│
 │  │          │                │                    │              │（含IC版1 片）  │          │子/ 吳財興│處有期徒刑參月，如易科罰金，│
 │  │          │                │                    │              │                │          │、廖文琳  │以新臺幣壹仟元折算壹日。扣案│
 │  │          │                │                    │              │                │          │          │之「玉山小瑪莉變異體」電子遊│
 │  │          │                │                    │              │                │          │          │戲機臺壹臺（含IC板壹片）、賭│
 │  │          │                │                    │              │                │          │          │資新臺幣伍佰捌拾元、吳財興、│
 │  │          │                │                    │              │                │          │          │廖文琳所有之帳冊各壹本及廖文│
 │  │          │                │                    │              │                │          │          │琳所有之鑰匙肆支，均沒收。  │
 ├─┼─────┼────────┼──────────┼───────┼────────┼─────┼─────┼──────────────┤
 │13│黃義偉    │臺北縣林口鄉平太│星彩實業有限公司宿舍│97年12月中旬某│玉山大亨1 臺（起│310元     │吳財興/ 廖│何炳輝共同犯電子遊戲場業管理│
 │  │          │村5 鄰23之5號   │                    │日            │訴書誤載為玉山小│          │文琳      │條例第二十二條之非法營業罪，│
 │  │          │                │                    │              │瑪莉1 臺）      │          │          │處有期徒刑參月，如易科罰金，│
 │  │          │                │                    │              │（含IC版1 片 ） │          │          │以新臺幣壹仟元折算壹日。扣案│
 │  │          │                │                    │              │                │          │          │之「玉山大亨」電子遊戲機臺壹│
 │  │          │                │                    │              │                │          │          │臺（含IC板壹片）、賭資新臺幣│
 │  │          │                │                    │              │                │          │          │參佰壹拾元、吳財興、廖文琳所│
 │  │          │                │                    │              │                │          │          │有之帳冊各壹本及廖文琳所有之│
 │  │          │                │                    │              │                │          │          │鑰匙肆支，均沒收。          │
 ├─┼─────┼────────┼──────────┼───────┼────────┼─────┼─────┼──────────────┤
 │14│朱得見    │臺北縣樹林市中正│明記實業股份有限公司│97年11月上旬  │(1)玉山大亨1 臺  │(1)490 元  │吳財興/ 廖│何炳輝共同犯電子遊戲場業管理│
 │  │          │路433 之2 號    │                    │              │（含IC版1 片）  │(2)4,550 元│文琳      │條例第二十二條之非法營業罪，│
 │  │          │                │                    │              │（起訴書誤載為2 │          │          │處有期徒刑參月，如易科罰金，│
 │  │          │                │                    │              │ 臺）           │          │          │以新臺幣壹仟元折算壹日。扣案│
 │  │          │                │                    │              │(2)宇宙悍將1 臺  │          │          │之「玉山大亨」電子遊戲機臺壹│
 │  │          │                │                    │              │ （含IC版1 片） │          │          │臺（含IC板壹片）、「宇宙悍將│
 │  │          │                │                    │              │                │          │          │」電子遊戲機臺壹臺（含IC板壹│
 │  │          │                │                    │              │                │          │          │片）、賭資共新臺幣伍仟零肆拾│
 │  │          │                │                    │              │                │          │          │元、吳財興、廖文琳所有之帳冊│
 │  │          │                │                    │              │                │          │          │各壹本及廖文琳所有之鑰匙肆支│
 │  │          │                │                    │              │                │          │          │，均沒收。                  │
 ├─┼─────┼────────┼──────────┼───────┼────────┼─────┼─────┼──────────────┤
 │15│李寬銳    │桃園縣蘆竹鄉南崁│餐廳                │98年2 月10日  │玉山小瑪莉變異體│ 890元    │吳財興、蔡│何炳輝共同犯電子遊戲場業管理│
 │  │          │村建新街27號    │                    │              │1 臺            │          │茗郡/ 蔡茗│條例第二十二條之非法營業罪，│
 │  │          │                │                    │              │（含IC版1 片）  │          │郡        │處有期徒刑參月，如易科罰金，│
 │  │          │                │                    │              │                │          │          │以新臺幣壹仟元折算壹日。扣案│
 │  │          │                │                    │              │                │          │          │之「玉山小瑪莉變異體」電子遊│
 │  │          │                │                    │              │                │          │          │戲機臺壹臺（含IC板壹片）、賭│
 │  │          │                │                    │              │                │          │          │資新臺幣捌佰玖拾元及吳財興、│
 │  │          │                │                    │              │                │          │          │蔡茗郡所有之帳冊各壹本，均沒│
 │  │          │                │                    │              │                │          │          │收。                        │
 ├─┼─────┼────────┼──────────┼───────┼────────┼─────┼─────┼──────────────┤
 │16│李樹松    │臺北縣林口鄉湖南│東琦家具            │98年2 月20日  │玉山小瑪莉變異體│ 600元    │吳財興、蔡│何炳輝共同犯電子遊戲場業管理│
 │  │          │村頭湖76之5號   │                    │（起訴書誤載為│1 臺            │          │茗郡/ 蔡茗│條例第二十二條之非法營業罪，│
 │  │          │                │                    │98年2 月10日）│（含IC版1 片）  │          │郡        │處有期徒刑參月，如易科罰金，│
 │  │          │                │                    │              │                │          │          │以新臺幣壹仟元折算壹日。扣案│
 │  │          │                │                    │              │                │          │          │之「玉山小瑪莉變異體」電子遊│
 │  │          │                │                    │              │                │          │          │戲機臺壹臺（含IC板壹片）、賭│
 │  │          │                │                    │              │                │          │          │資新臺幣陸佰元及吳財興、蔡茗│
 │  │          │                │                    │              │                │          │          │郡所有之帳冊各壹本，均沒收。│
 ├─┼─────┼────────┼──────────┼───────┼────────┼─────┼─────┼──────────────┤
 │17│鄭金龍    │臺北縣五股鄉民義│韋捷科技有限公司    │(1)98年2 月10日│(1)玉山水果盤1 臺│(1)0 元    │吳財興、蔡│何炳輝共同犯電子遊戲場業管理│
 │  │          │路2 段22巷22之1 │（起訴書誤載為韋傑科│(2)98年2 月17日│（含IC版1 片）  │(2)620 元  │茗郡/ 蔡茗│條例第二十二條之非法營業罪，│
 │  │          │號              │技有限公司）        │              │(2)超級大舞臺1 臺│          │郡        │處有期徒刑參月，如易科罰金，│
 │  │          │                │                    │              │（含IC版1 片）  │          │          │以新臺幣壹仟元折算壹日。扣案│
 │  │          │                │                    │              │                │          │          │之「玉山水果盤」電子遊戲機臺│
 │  │          │                │                    │              │                │          │          │壹臺（含IC板壹片）、「超級大│
 │  │          │                │                    │              │                │          │          │舞臺」電子遊戲機臺壹臺（含IC│
 │  │          │                │                    │              │                │          │          │板壹片）、賭資共新臺幣陸佰貳│
 │  │          │                │                    │              │                │          │          │拾元及吳財興、蔡茗郡所有之帳│
 │  │          │                │                    │              │                │          │          │冊各壹本，均沒收。          │
 ├─┼─────┼────────┼──────────┼───────┼────────┼─────┼─────┼──────────────┤
 │18│謝清華    │臺北縣林口鄉粉寮│萬潁鐵工廠          │97年年底某日  │玉山小瑪莉變異體│650 元    │吳財興、蔡│何炳輝共同犯電子遊戲場業管理│
 │  │          │路53之10號      │                    │              │1 臺            │          │茗郡/ 蔡茗│條例第二十二條之非法營業罪，│
 │  │          │                │                    │              │（含IC版1 片）  │          │郡        │處有期徒刑參月，如易科罰金，│
 │  │          │                │                    │              │                │          │          │以新臺幣壹仟元折算壹日。扣案│
 │  │          │                │                    │              │                │          │          │之「玉山小瑪莉變異體」電子遊│
 │  │          │                │                    │              │                │          │          │戲機臺壹臺（含IC板壹片）、賭│
 │  │          │                │                    │              │                │          │          │資新臺幣陸佰伍拾元及吳財興、│
 │  │          │                │                    │              │                │          │          │蔡茗郡所有之帳冊各壹本，均沒│
 │  │          │                │                    │              │                │          │          │收。                        │
 ├─┼─────┼────────┼──────────┼───────┼────────┼─────┼─────┼──────────────┤
 │19│張瀚文    │桃園縣中壢市青溪│國際高鐵建設工地    │98年2 月21日  │玉山小瑪莉變異體│1,270 元  │吳財興/ 吳│何炳輝共同犯電子遊戲場業管理│
 │  │          │路1 段          │                    │              │1 臺            │          │財興      │條例第二十二條之非法營業罪，│
 │  │          │                │                    │              │（含IC版1 片）  │          │          │處有期徒刑參月，如易科罰金，│
 │  │          │                │                    │              │                │          │          │以新臺幣壹仟元折算壹日。扣案│
 │  │          │                │                    │              │                │          │          │之「玉山小瑪莉變異體」電子遊│
 │  │          │                │                    │              │                │          │          │戲機臺壹臺（含IC板壹片）、賭│
 │  │          │                │                    │              │                │          │          │資新臺幣壹仟貳佰柒拾元及吳財│
 │  │          │                │                    │              │                │          │          │興所有之帳冊壹本，均沒收。  │
 ├─┼─────┼────────┼──────────┼───────┼────────┼─────┼─────┼──────────────┤
 │20│劉麗美    │桃園縣大園鄉田心│永盛開發實業（股）公│98年2 月11日  │玉山大亨1 臺    │3,030 元  │吳財興/ 蔡│何炳輝共同犯電子遊戲場業管理│
 │  │          │村2 鄰27之2號   │司                  │              │（含IC版1 片）  │          │茗郡      │條例第二十二條之非法營業罪，│
 │  │          │                │                    │              │                │          │          │處有期徒刑參月，如易科罰金，│
 │  │          │                │                    │              │                │          │          │以新臺幣壹仟元折算壹日。扣案│
 │  │          │                │                    │              │                │          │          │之「玉山大亨」電子遊戲機臺壹│
 │  │          │                │                    │              │                │          │          │臺（含IC板壹片）、賭資新臺幣│
 │  │          │                │                    │              │                │          │          │參仟零參拾元及吳財興、蔡茗郡│
 │  │          │                │                    │              │                │          │          │所有之帳冊各壹本，均沒收。  │
 ├─┼─────┼────────┼──────────┼───────┼────────┼─────┼─────┼──────────────┤
 │21│黃順春    │臺北縣林口鄉南勢│自營鐵工廠          │97年7 、8 月間│不詳（原擺放電子│無        │吳財興/ 吳│何炳輝共同犯電子遊戲場業管理│
 │  │          │村6 鄰73之2 號  │                    │某日          │遊戲機臺1 臺，已│          │財興      │條例第二十二條之非法營業罪，│
 │  │          │                │                    │              │於98年2 月間被吳│          │          │處有期徒刑參月，如易科罰金，│
 │  │          │                │                    │              │財興搬走）      │          │          │以新臺幣壹仟元折算壹日。扣案│
 │  │          │                │                    │              │                │          │          │之吳財興所有之帳冊壹本，沒收│
 │  │          │                │                    │              │                │          │          │。                          │
 ├─┼─────┼────────┼──────────┼───────┼────────┼─────┼─────┼──────────────┤
 │22│不詳      │桃園縣龜山鄉民生│外勞宿舍            │98年2 月24日前│玉山小瑪莉1 臺  │2,260元   │不詳/ 吳財│何炳輝共同犯電子遊戲場業管理│
 │  │          │北路1 段468 之1 │                    │某日          │（含IC版1 片）  │          │興（吳財興│條例第二十二條之非法營業罪，│
 │  │          │號對面          │                    │              │                │          │於98年4 月│處有期徒刑參月，如易科罰金，│
 │  │          │                │                    │              │                │          │14日前往收│以新臺幣壹仟元折算壹日。扣案│
 │  │          │                │                    │              │                │          │取機臺內之│之「玉山小瑪莉」電子遊戲機臺│
 │  │          │                │                    │              │                │          │賭資時，當│壹臺（含IC板壹片）、賭資新臺│
 │  │          │                │                    │              │                │          │場為警查獲│幣貳仟貳佰陸拾元及吳財興所有│
 │  │          │                │                    │              │                │          │）        │之帳冊壹本，均沒收。        │
 └─┴─────┴────────┴──────────┴───────┴────────┴─────┴─────┴──────────────┘
附表二：
 ┌─┬─────┬────────┬──────────┬───────┬────────┬─────┬─────┬──────────────┐
 │  │場所管領人│場所地址        │場所名稱            │擺放時間      │扣得之擺放機臺  │扣得之賭資│擺放者/ 管│          宣告刑            │
 │  │          │                │                    │              │                │（新臺幣）│理者      │                            │
 │  │          │                │                    │              │                │          │          │                            │
 ├─┼─────┼────────┼──────────┼───────┼────────┼─────┼─────┼──────────────┤
 │ 1│吳家雯    │臺縣林口鄉南勢村│日大通風設備有限公司│(1)97年12月底某│(1)玉山小瑪莉1 臺│(1)40元    │吳財興/ 吳│吳財興共同犯電子遊戲場業管理│
 │  │          │南勢71之202 號  │                    │  日          │  （含IC版1 片）│(2)600 元  │財興、蔡茗│條例第二十二條之非法營業罪，│
 │  │          │                │                    │(2)98年1 月初某│(2)彩金大聯盟1 臺│          │郡        │累犯，處有期徒刑參月，如易科│
 │  │          │                │                    │  日          │  （含IC版1 片）│          │          │罰金，以新臺幣壹仟元折算壹日│
 │  │          │                │                    │              │                │          │          │。扣案之「玉山小瑪莉」電子遊│
 │  │          │                │                    │              │                │          │          │戲機臺壹臺（含IC板壹片）、「│
 │  │          │                │                    │              │                │          │          │彩金大聯盟」電子遊戲機臺壹臺│
 │  │          │                │                    │              │                │          │          │（含IC板壹片）、賭資共新臺幣│
 │  │          │                │                    │              │                │          │          │陸佰肆拾元及吳財興、蔡茗郡所│
 │  │          │                │                    │              │                │          │          │有之帳冊各壹本，均沒收。    │
 ├─┼─────┼────────┼──────────┼───────┼────────┼─────┼─────┼──────────────┤
 │ 2│洪進在    │臺北縣林口鄉粉寮│流通有限公司        │97年12月初某日│玉山小瑪莉1 臺  │0 元      │吳財興/ 吳│吳財興共同犯電子遊戲場業管理│
 │  │          │路2 段677 之1 號│                    │              │（含IC版1 片）  │          │財興      │條例第二十二條之非法營業罪，│
 │  │          │                │                    │              │                │          │          │累犯，處有期徒刑參月，如易科│
 │  │          │                │                    │              │                │          │          │罰金，以新臺幣壹仟元折算壹日│
 │  │          │                │                    │              │                │          │          │。扣案之「玉山小瑪莉」電子遊│
 │  │          │                │                    │              │                │          │          │戲機臺壹臺（含IC板壹片）及吳│
 │  │          │                │                    │              │                │          │          │財興所有之帳冊壹本，均沒收。│
 ├─┼─────┼────────┼──────────┼───────┼────────┼─────┼─────┼──────────────┤
 │ 3│許獻同    │桃園縣中壢市龍泉│弘晟人力資源有限公司│97年12月初某日│(1)玉山小瑪莉變異│(1)2,880 元│吳財興/ 吳│吳財興共同犯電子遊戲場業管理│
 │  │          │街137 巷88號    │                    │（起訴書誤載為│  體1 臺        │(2)5,090 元│財興      │條例第二十二條之非法營業罪，│
 │  │          │                │                    │98年12月）    │ （含IC版1 片） │          │          │累犯，處有期徒刑參月，如易科│
 │  │          │                │                    │              │(2)大聯盟1 臺    │          │          │罰金，以新臺幣壹仟元折算壹日│
 │  │          │                │                    │              │ （含IC版1 片） │          │          │。扣案之「玉山小瑪莉變異體」│
 │  │          │                │                    │              │                │          │          │電子遊戲機臺壹臺（含IC板壹片│
 │  │          │                │                    │              │                │          │          │）、「大聯盟」電子遊戲機臺壹│
 │  │          │                │                    │              │                │          │          │臺（含IC版壹片）、賭資新臺幣│
 │  │          │                │                    │              │                │          │          │柒仟玖佰柒拾元及吳財興所有之│
 │  │          │                │                    │              │                │          │          │帳冊壹本，均沒收。          │
 ├─┼─────┼────────┼──────────┼───────┼────────┼─────┼─────┼──────────────┤
 │ 4│戴誌    │臺北縣林口鄉菁埔│雨珅有限公司        │97年年底某日  │玉山小瑪莉1 臺  │370 元    │吳財興/ 蔡│吳財興共同犯電子遊戲場業管理│
 │  │          │路43之3 號      │                    │              │（含IC版1 片）  │          │茗郡      │條例第二十二條之非法營業罪，│
 │  │          │                │                    │              │                │          │          │累犯，處有期徒刑參月，如易科│
 │  │          │                │                    │              │                │          │          │罰金，以新臺幣壹仟元折算壹日│
 │  │          │                │                    │              │                │          │          │。扣案之「玉山小瑪莉」電子遊│
 │  │          │                │                    │              │                │          │          │戲機臺壹臺（含IC板壹片）、賭│
 │  │          │                │                    │              │                │          │          │資共新臺幣參佰柒拾元及吳財興│
 │  │          │                │                    │              │                │          │          │、蔡茗郡所有之帳冊各壹本，均│
 │  │          │                │                    │              │                │          │          │沒收。                      │
 ├─┼─────┼────────┼──────────┼───────┼────────┼─────┼─────┼──────────────┤
 │ 5│杜森鐘    │臺北縣五股鄉民義│鉅祿工廠            │98年2 月初某日│(1)玉山小瑪莉1 臺│(1)150 元  │吳財興/ 蔡│吳財興共同犯電子遊戲場業管理│
 │  │          │路1 段220 巷5 之│                    │              │（含IC版1 片）  │(2)3,510元 │茗郡      │條例第二十二條之非法營業罪，│
 │  │          │2 號            │                    │              │(2)彩金大聯盟1 臺│          │          │累犯，處有期徒刑參月，如易科│
 │  │          │                │                    │              │（含IC版1 片）  │          │          │罰金，以新臺幣壹仟元折算壹日│
 │  │          │                │                    │              │                │          │          │。扣案之「玉山小瑪莉」電子遊│
 │  │          │                │                    │              │                │          │          │戲機臺壹臺（含IC板壹片）、「│
 │  │          │                │                    │              │                │          │          │彩金大聯盟」電子遊戲機臺壹臺│
 │  │          │                │                    │              │                │          │          │（含IC板壹片）、賭資共新臺幣│
 │  │          │                │                    │              │                │          │          │參仟陸佰陸拾元及吳財興、蔡茗│
 │  │          │                │                    │              │                │          │          │郡所有之帳冊各壹本，均沒收。│
 ├─┼─────┼────────┼──────────┼───────┼────────┼─────┼─────┼──────────────┤
 │ 6│陳麗冠    │桃園縣龜山鄉振興│拓群機械工程有限公司│98年2 月16日  │玉山小瑪莉1 臺  │0 元      │莊皓淵、蔡│吳財興共同犯電子遊戲場業管理│
 │  │          │路885 巷6 號    │                    │              │（含IC版1 片）  │          │茗郡/ 莊皓│條例第二十二條之非法營業罪，│
 │  │          │                │                    │              │                │          │淵        │累犯，處有期徒刑參月，如易科│
 │  │          │                │                    │              │                │          │          │罰金，以新臺幣壹仟元折算壹日│
 │  │          │                │                    │              │                │          │          │。扣案之「玉山小瑪莉」電子遊│
 │  │          │                │                    │              │                │          │          │戲機臺壹臺（含IC板壹片）、吳│
 │  │          │                │                    │              │                │          │          │財興、莊皓淵、蔡茗郡所有之帳│
 │  │          │                │                    │              │                │          │          │冊各壹本及莊皓淵所有之鑰匙肆│
 │  │          │                │                    │              │                │          │          │支，均沒收。                │
 ├─┼─────┼────────┼──────────┼───────┼────────┼─────┼─────┼──────────────┤
 │ 7│邱顯裕    │桃園縣蘆竹鄉長興│國產實業股份有限公司│98年2 月19日  │玉山小瑪莉1 臺  │1,500 元  │吳財興、莊│吳財興共同犯電子遊戲場業管理│
 │  │          │路3 段277 巷10號│                    │              │（含IC版1 片）  │          │皓淵/ 莊皓│條例第二十二條之非法營業罪，│
 │  │          │                │                    │              │                │          │淵        │累犯，處有期徒刑參月，如易科│
 │  │          │                │                    │              │                │          │          │罰金，以新臺幣壹仟元折算壹日│
 │  │          │                │                    │              │                │          │          │。扣案之「玉山小瑪莉」電子遊│
 │  │          │                │                    │              │                │          │          │戲機臺壹臺（含IC板壹片）、賭│
 │  │          │                │                    │              │                │          │          │資新臺幣壹仟伍佰元、吳財興、│
 │  │          │                │                    │              │                │          │          │莊皓淵所有之帳冊各壹本及莊皓│
 │  │          │                │                    │              │                │          │          │淵所有之鑰匙肆支，均沒收。  │
 ├─┼─────┼────────┼──────────┼───────┼────────┼─────┼─────┼──────────────┤
 │ 8│林巧羚    │桃園縣蘆竹鄉大豐│荃尉電子有限公司    │98年2 月10日  │玉山小瑪莉1 臺  │830 元    │莊皓淵、翁│吳財興共同犯電子遊戲場業管理│
 │  │          │街42號1 樓      │                    │              │（不含IC版，起訴│          │嘉威/ 莊皓│條例第二十二條之非法營業罪，│
 │  │          │                │                    │              │書漏未註明）    │          │淵        │累犯，處有期徒刑參月，如易科│
 │  │          │                │                    │              │                │          │          │罰金，以新臺幣壹仟元折算壹日│
 │  │          │                │                    │              │                │          │          │。扣案之「玉山小瑪莉」電子遊│
 │  │          │                │                    │              │                │          │          │戲機臺壹臺（不含IC板）、賭資│
 │  │          │                │                    │              │                │          │          │新臺幣捌佰參拾元、吳財興、莊│
 │  │          │                │                    │              │                │          │          │皓淵、翁嘉威所有之帳冊各壹本│
 │  │          │                │                    │              │                │          │          │及莊皓淵所有之鑰匙肆支，均沒│
 │  │          │                │                    │              │                │          │          │收。                        │
 ├─┼─────┼────────┼──────────┼───────┼────────┼─────┼─────┼──────────────┤
 │ 9│鍾弘亮    │桃園縣龜山鄉忠義│典績工業股份有限公司│98年1 月13日前│玉山小瑪莉1 臺  │0 元      │吳財興/ 莊│吳財興共同犯電子遊戲場業管理│
 │  │          │路2 段357 巷17號│                    │某日          │（含IC版1 片）  │          │皓淵      │條例第二十二條之非法營業罪，│
 │  │          │                │                    │              │                │          │          │累犯，處有期徒刑參月，如易科│
 │  │          │                │                    │              │                │          │          │罰金，以新臺幣壹仟元折算壹日│
 │  │          │                │                    │              │                │          │          │。扣案之「玉山小瑪莉」電子遊│
 │  │          │                │                    │              │                │          │          │戲機臺壹臺（含IC板壹片）、吳│
 │  │          │                │                    │              │                │          │          │財興、莊皓淵所有之帳冊各壹本│
 │  │          │                │                    │              │                │          │          │及莊皓淵所有之鑰匙肆支，均沒│
 │  │          │                │                    │              │                │          │          │收。                        │
 ├─┼─────┼────────┼──────────┼───────┼────────┼─────┼─────┼──────────────┤
 │10│郭同銀    │臺北縣鶯歌鎮大湖│大湖宿舍餐廳        │98年1 月17日  │無（原擺放玉山小│無        │翁嘉威、莊│吳財興共同犯電子遊戲場業管理│
 │  │          │路562 號        │                    │              │瑪莉1 臺，然起訴│          │皓淵/ 翁嘉│條例第二十二條之非法營業罪，│
 │  │          │                │                    │              │書漏未記載業於98│          │威        │累犯，處有期徒刑參月，如易科│
 │  │          │                │                    │              │年2 月24日搬走）│          │          │罰金，以新臺幣壹仟元折算壹日│
 │  │          │                │                    │              │                │          │          │。扣案之吳財興、翁嘉威及莊皓│
 │  │          │                │                    │              │                │          │          │淵所有之帳冊各壹本，均沒收。│
 ├─┼─────┼────────┼──────────┼───────┼────────┼─────┼─────┼──────────────┤
 │11│KUMPAKP   │桃園縣蘆竹鄉山鼻│聖龍紡織公司        │98年1 月某日  │玉山大亨1 臺    │0 元      │吳財興/ 廖│吳財興共同犯電子遊戲場業管理│
 │  │ING PAISAN│村長興路2 段104 │                    │              │（不含IC 板 ）  │          │文琳      │條例第二十二條之非法營業罪，│
 │  │          │號              │                    │              │                │          │          │累犯，處有期徒刑參月，如易科│
 │  │          │                │                    │              │                │          │          │罰金，以新臺幣壹仟元折算壹日│
 │  │          │                │                    │              │                │          │          │。扣案之「玉山大亨」電子遊戲│
 │  │          │                │                    │              │                │          │          │機臺壹臺（不含IC板）、吳財興│
 │  │          │                │                    │              │                │          │          │、廖文琳所有之帳冊各壹本及廖│
 │  │          │                │                    │              │                │          │          │文琳所有之鑰匙肆支，均沒收。│
 ├─┼─────┼────────┼──────────┼───────┼────────┼─────┼─────┼──────────────┤
 │12│林  賢    │臺北縣林口鄉平太│星彩實業有限公司    │98年1 月前某日│玉山小瑪莉變異體│580元     │綽號「冠佑│吳財興共同犯電子遊戲場業管理│
 │  │          │村5 鄰23之5 號  │                    │              │1 臺            │          │」之成年男│條例第二十二條之非法營業罪，│
 │  │          │                │                    │              │（含IC版1 片）  │          │子/ 吳財興│累犯，處有期徒刑參月，如易科│
 │  │          │                │                    │              │                │          │、廖文琳  │罰金，以新臺幣壹仟元折算壹日│
 │  │          │                │                    │              │                │          │          │。扣案之「玉山小瑪莉變異體」│
 │  │          │                │                    │              │                │          │          │電子遊戲機臺壹臺（含IC板壹片│
 │  │          │                │                    │              │                │          │          │）、賭資新臺幣伍佰捌拾元、吳│
 │  │          │                │                    │              │                │          │          │財興、廖文琳所有之帳冊各壹本│
 │  │          │                │                    │              │                │          │          │及廖文琳所有之鑰匙肆支，均沒│
 │  │          │                │                    │              │                │          │          │收。                        │
 ├─┼─────┼────────┼──────────┼───────┼────────┼─────┼─────┼──────────────┤
 │13│黃義偉    │臺北縣林口鄉平太│星彩實業有限公司宿舍│97年12月中旬某│玉山大亨1 臺（起│310元     │吳財興/ 廖│吳財興共同犯電子遊戲場業管理│
 │  │          │村5 鄰23之5號   │                    │日            │訴書誤載為玉山小│          │文琳      │條例第二十二條之非法營業罪，│
 │  │          │                │                    │              │瑪莉1 臺）      │          │          │累犯，處有期徒刑參月，如易科│
 │  │          │                │                    │              │（含IC版1 片 ） │          │          │罰金，以新臺幣壹仟元折算壹日│
 │  │          │                │                    │              │                │          │          │。扣案之「玉山大亨」電子遊戲│
 │  │          │                │                    │              │                │          │          │機臺壹臺（含IC板壹片）、賭資│
 │  │          │                │                    │              │                │          │          │新臺幣參佰壹拾元、吳財興、廖│
 │  │          │                │                    │              │                │          │          │文琳所有之帳冊各壹本及廖文琳│
 │  │          │                │                    │              │                │          │          │所有之鑰匙肆支，均沒收。    │
 ├─┼─────┼────────┼──────────┼───────┼────────┼─────┼─────┼──────────────┤
 │14│朱得見    │臺北縣樹林市中正│明記實業股份有限公司│97年11月上旬  │(1)玉山大亨1 臺  │(1)490 元  │吳財興/ 廖│吳財興共同犯電子遊戲場業管理│
 │  │          │路433 之2 號    │                    │              │（含IC版1 片）  │(2)4,550 元│文琳      │條例第二十二條之非法營業罪，│
 │  │          │                │                    │              │（起訴書誤載為2 │          │          │累犯，處有期徒刑參月，如易科│
 │  │          │                │                    │              │ 臺）           │          │          │罰金，以新臺幣壹仟元折算壹日│
 │  │          │                │                    │              │(2)宇宙悍將1 臺  │          │          │。扣案之「玉山大亨」電子遊戲│
 │  │          │                │                    │              │ （含IC版1 片） │          │          │機臺壹臺（含IC板壹片）、「宇│
 │  │          │                │                    │              │                │          │          │宙悍將」電子遊戲機臺壹臺（含│
 │  │          │                │                    │              │                │          │          │IC板壹片）、賭資共新臺幣伍仟│
 │  │          │                │                    │              │                │          │          │零肆拾元、吳財興、廖文琳所有│
 │  │          │                │                    │              │                │          │          │之帳冊各壹本及廖文琳所有之鑰│
 │  │          │                │                    │              │                │          │          │匙肆支，均沒收。            │
 ├─┼─────┼────────┼──────────┼───────┼────────┼─────┼─────┼──────────────┤
 │15│李寬銳    │桃園縣蘆竹鄉南崁│餐廳                │98年2 月10日  │玉山小瑪莉變異體│ 890元    │吳財興、蔡│吳財興共同犯電子遊戲場業管理│
 │  │          │村建新街27號    │                    │              │1 臺            │          │茗郡/ 蔡茗│條例第二十二條之非法營業罪，│
 │  │          │                │                    │              │（含IC版1 片）  │          │郡        │累犯，處有期徒刑參月，如易科│
 │  │          │                │                    │              │                │          │          │罰金，以新臺幣壹仟元折算壹日│
 │  │          │                │                    │              │                │          │          │。扣案之「玉山小瑪莉變異體」│
 │  │          │                │                    │              │                │          │          │電子遊戲機臺壹臺（含IC板壹片│
 │  │          │                │                    │              │                │          │          │）、賭資新臺幣捌佰玖拾元及吳│
 │  │          │                │                    │              │                │          │          │財興、蔡茗郡所有之帳冊各壹本│
 │  │          │                │                    │              │                │          │          │，均沒收。                  │
 ├─┼─────┼────────┼──────────┼───────┼────────┼─────┼─────┼──────────────┤
 │16│李樹松    │臺北縣林口鄉湖南│東琦家具            │98年2 月20日  │玉山小瑪莉變異體│ 600元    │吳財興、蔡│吳財興共同犯電子遊戲場業管理│
 │  │          │村頭湖76之5號   │                    │（起訴書誤載為│1 臺            │          │茗郡/ 蔡茗│條例第二十二條之非法營業罪，│
 │  │          │                │                    │98年2 月10日）│（含IC版1 片）  │          │郡        │累犯，處有期徒刑參月，如易科│
 │  │          │                │                    │              │                │          │          │罰金，以新臺幣壹仟元折算壹日│
 │  │          │                │                    │              │                │          │          │。扣案之「玉山小瑪莉變異體」│
 │  │          │                │                    │              │                │          │          │電子遊戲機臺壹臺（含IC板壹片│
 │  │          │                │                    │              │                │          │          │）、賭資新臺幣陸佰元及吳財興│
 │  │          │                │                    │              │                │          │          │、蔡茗郡所有之帳冊各壹本，均│
 │  │          │                │                    │              │                │          │          │沒收。                      │
 ├─┼─────┼────────┼──────────┼───────┼────────┼─────┼─────┼──────────────┤
 │17│鄭金龍    │臺北縣五股鄉民義│韋捷科技有限公司    │(1)98年2 月10日│(1)玉山水果盤1 臺│(1)0 元    │吳財興、蔡│吳財興共同犯電子遊戲場業管理│
 │  │          │路2 段22巷22之1 │（起訴書誤載為韋傑科│(2)98年2 月17日│（含IC版1 片）  │(2)620 元  │茗郡/ 蔡茗│條例第二十二條之非法營業罪，│
 │  │          │號              │技有限公司）        │              │(2)超級大舞臺1 臺│          │郡        │累犯，處有期徒刑參月，如易科│
 │  │          │                │                    │              │（含IC版1 片）  │          │          │罰金，以新臺幣壹仟元折算壹日│
 │  │          │                │                    │              │                │          │          │。扣案之「玉山水果盤」電子遊│
 │  │          │                │                    │              │                │          │          │戲機臺壹臺（含IC板壹片）、「│
 │  │          │                │                    │              │                │          │          │超級大舞臺」電子遊戲機臺壹臺│
 │  │          │                │                    │              │                │          │          │（含IC板壹片）、賭資共新臺幣│
 │  │          │                │                    │              │                │          │          │陸佰貳拾元及吳財興、蔡茗郡所│
 │  │          │                │                    │              │                │          │          │有之帳冊各壹本，均沒收。    │
 ├─┼─────┼────────┼──────────┼───────┼────────┼─────┼─────┼──────────────┤
 │18│謝清華    │臺北縣林口鄉粉寮│萬潁鐵工廠          │97年年底某日  │玉山小瑪莉變異體│650 元    │吳財興、蔡│吳財興共同犯電子遊戲場業管理│
 │  │          │路53之10號      │                    │              │1 臺            │          │茗郡/ 蔡茗│條例第二十二條之非法營業罪，│
 │  │          │                │                    │              │（含IC版1 片）  │          │郡        │累犯，處有期徒刑參月，如易科│
 │  │          │                │                    │              │                │          │          │罰金，以新臺幣壹仟元折算壹日│
 │  │          │                │                    │              │                │          │          │。扣案之「玉山小瑪莉變異體」│
 │  │          │                │                    │              │                │          │          │電子遊戲機臺壹臺（含IC板壹片│
 │  │          │                │                    │              │                │          │          │）、賭資新臺幣陸佰伍拾元及吳│
 │  │          │                │                    │              │                │          │          │財興、蔡茗郡所有之帳冊各壹本│
 │  │          │                │                    │              │                │          │          │，均沒收。                  │
 ├─┼─────┼────────┼──────────┼───────┼────────┼─────┼─────┼──────────────┤
 │19│張瀚文    │桃園縣中壢市青溪│國際高鐵建設工地    │98年2 月21日  │玉山小瑪莉變異體│1,270 元  │吳財興/ 吳│吳財興共同犯電子遊戲場業管理│
 │  │          │路1 段          │                    │              │1 臺            │          │財興      │條例第二十二條之非法營業罪，│
 │  │          │                │                    │              │（含IC版1 片）  │          │          │累犯，處有期徒刑參月，如易科│
 │  │          │                │                    │              │                │          │          │罰金，以新臺幣壹仟元折算壹日│
 │  │          │                │                    │              │                │          │          │。扣案之「玉山小瑪莉變異體」│
 │  │          │                │                    │              │                │          │          │電子遊戲機臺壹臺（含IC板壹片│
 │  │          │                │                    │              │                │          │          │）、賭資新臺幣壹仟貳佰柒拾元│
 │  │          │                │                    │              │                │          │          │及吳財興所有之帳冊壹本，均沒│
 │  │          │                │                    │              │                │          │          │收。                        │
 ├─┼─────┼────────┼──────────┼───────┼────────┼─────┼─────┼──────────────┤
 │20│劉麗美    │桃園縣大園鄉田心│永盛開發實業（股）公│98年2 月11日  │玉山大亨1 臺    │3,030 元  │吳財興/ 蔡│吳財興共同犯電子遊戲場業管理│
 │  │          │村2 鄰27之2號   │司                  │              │（含IC版1 片）  │          │茗郡      │條例第二十二條之非法營業罪，│
 │  │          │                │                    │              │                │          │          │累犯，處有期徒刑參月，如易科│
 │  │          │                │                    │              │                │          │          │罰金，以新臺幣壹仟元折算壹日│
 │  │          │                │                    │              │                │          │          │。扣案之「玉山大亨」電子遊戲│
 │  │          │                │                    │              │                │          │          │機臺壹臺（含IC板壹片）、賭資│
 │  │          │                │                    │              │                │          │          │新臺幣參仟零參拾元及吳財興、│
 │  │          │                │                    │              │                │          │          │蔡茗郡所有之帳冊各壹本，均沒│
 │  │          │                │                    │              │                │          │          │收。                        │
 ├─┼─────┼────────┼──────────┼───────┼────────┼─────┼─────┼──────────────┤
 │21│黃順春    │臺北縣林口鄉南勢│自營鐵工廠          │97年7 、8 月間│不詳（原擺放電子│無        │吳財興/ 吳│吳財興共同犯電子遊戲場業管理│
 │  │          │村6 鄰73之2 號  │                    │某日          │遊戲機臺1 臺，已│          │財興      │條例第二十二條之非法營業罪，│
 │  │          │                │                    │              │於98年2 月間被吳│          │          │累犯，處有期徒刑參月，如易科│
 │  │          │                │                    │              │財興搬走）      │          │          │罰金，以新臺幣壹仟元折算壹日│
 │  │          │                │                    │              │                │          │          │。扣案之吳財興所有之帳冊壹本│
 │  │          │                │                    │              │                │          │          │，沒收。                    │
 ├─┼─────┼────────┼──────────┼───────┼────────┼─────┼─────┼──────────────┤
 │22│不詳      │桃園縣龜山鄉民生│外勞宿舍            │98年2 月24日前│玉山小瑪莉1 臺  │2,260元   │不詳/ 吳財│吳財興共同犯電子遊戲場業管理│
 │  │          │北路1 段468 之1 │                    │某日          │（含IC版1 片）  │          │興（吳財興│條例第二十二條之非法營業罪，│
 │  │          │號對面          │                    │              │                │          │於98年4 月│累犯，處有期徒刑參月，如易科│
 │  │          │                │                    │              │                │          │14日前往收│罰金，以新臺幣壹仟元折算壹日│
 │  │          │                │                    │              │                │          │取機臺內之│。扣案之「玉山小瑪莉」電子遊│
 │  │          │                │                    │              │                │          │賭資時，當│戲機臺壹臺（含IC板壹片）、賭│
 │  │          │                │                    │              │                │          │場為警查獲│資新臺幣貳仟貳佰陸拾元及吳財│
 │  │          │                │                    │              │                │          │）        │興所有之帳冊壹本，均沒收。  │
 └─┴─────┴────────┴──────────┴───────┴────────┴─────┴─────┴──────────────┘
附表三：
 ┌───────────────────────────────┐
 │犯罪事實欄一應沒收之物                                        │
 ├─────────┬─────────────────────┤
 │電子遊戲機臺      │玉山小瑪莉玖臺（含IC版捌片）              │
 │                  ├─────────────────────┤
 │                  │彩金大聯盟貳臺（含IC版貳片）              │
 │                  ├─────────────────────┤
 │                  │玉山小瑪莉變異體陸臺（含IC版陸片）        │
 │                  ├─────────────────────┤
 │                  │大聯盟壹臺（含IC版壹片）                  │
 │                  ├─────────────────────┤
 │                  │玉山大亨肆臺（含IC版參片）                │
 │                  ├─────────────────────┤
 │                  │宇宙悍將壹臺（含IC版壹片）                │
 │                  ├─────────────────────┤
 │                  │玉山水果盤壹臺（含IC版壹片）              │
 │                  ├─────────────────────┤
 │                  │超級大舞臺壹臺（含IC版壹片）              │
 ├─────────┼─────────────────────┤
 │賭資（臺幣/ 元）  │參萬零貳佰貳拾元                          │
 └─────────┴─────────────────────┘
附表四：
 ┌───────────────────────────────┐
 │犯罪事實欄一應沒收之物                                        │
 ├─────────┬─────────────────────┤
 │帳冊              │翁嘉威1 本                                │
 │                  │（本院保管字號：98年度保管字第07272 號）  │
 │                  ├─────────────────────┤
 │                  │吳財興1 本                                │
 │                  │（本院保管字號：98年度保管字第07274 號）  │
 │                  ├─────────────────────┤
 │                  │蔡茗郡1 本                                │
 │                  │（本院保管字號：98年度保管字第07275號 ）  │
 │                  ├─────────────────────┤
 │                  │莊皓淵1 本                                │
 │                  │（本院保管字號：98年度保管字第07276號 ）  │
 │                  ├─────────────────────┤
 │                  │廖文琳1 本                                │
 │                  │（本院保管字號：98年度保管字第07277號 ）  │
 ├─────────┼─────────────────────┤
 │鑰匙              │莊皓淵4 支                                │
 │                  │（本院保管字號：98年度保管字第07276號 ）  │
 │                  ├─────────────────────┤
 │                  │廖文琳4 支                                │
 │                  │（本院保管字號：98年度保管字第07277號 ）  │
 └─────────┴─────────────────────┘
附表五：
 ┌─────┬────────┬──────────┬───────┐
 │場所管領人│擺放時間/ 擺放場│擺放機臺            │擺放者/管理者 │
 │          │所場所/ 擺放場所│                    │              │
 │          │名稱            │                    │              │
 ├─────┼────────┼──────────┼───────┤
 │陳麗冠    │98年2 月16日/ 桃│玉山小瑪莉1 臺      │莊皓淵、蔡    │
 │          │園縣龜山鄉○○路│（含IC版1 片）      │茗郡/ 莊皓    │
 │          │885 巷6 號/ 拓群│                    │淵            │
 │          │機械工程有限公司│                    │              │
 └─────┴────────┴──────────┴───────┘